臺灣高等法院臺南分院少年法庭判決
上　訴　人　臺灣嘉義地方法院檢察署檢察官
上　訴　人
即　被　告　甲○○
選任辯護人　劉榮村　律師
　　　　　　林彥百　律師
上列上訴人因被告殺人案件，不服臺灣嘉義地方法院81年度重訴
字第60號中華民國81年9月21日第一審判決（起訴案號：臺灣嘉
義地方法院檢察署80年度偵字第4229號），提起上訴，經最高法
院第六次發回更審，本院判決如下：
      主      文
原判決撤銷。
甲○○和誘未滿十六歲之男子脫離家庭，處有期徒刑貳年；又殺
人，處無期徒刑，褫奪公權終身。應執行無期徒刑，褫奪公權終
身。
      事      實
一、甲○○年逾不惑之年，仍未結婚生子，性格上即對男童具有
    偏愛的心態，與所喜愛之男童相處時常情不自禁表現出過分
    親暱、狎弄之行為。自民國（下同）七十八年間甲○○繼其父
    任職嘉義縣○○鄉○○工業區○○股份有限公司（以下
    簡稱○○公司）董事長後，因公司員工丙○○、戊○○夫妻
    為圖就近照顧小孩，平常均攜帶次子即未滿十二歲之兒童，
    亦係未滿十六歲之男子己○○（○○年○○月○○日生）至工廠上
    班地點。八十年二月間甲○○識得己○○後，即對己○○產生異於
    常人暨悖於常情之關愛，甲○○除令己○○稱呼其為「爸爸」外
    ，屢次以買玩具及遊玩為由駕車載己○○外出，並時有將己○○
    帶回○○市○○路其住家與之同宿過夜，對己○○時有吸吮狎
    暱之行為，致引起公司員工側目、閒言閒語。八十年六月間
    己○○父母見情況嚴重，但又懍於甲○○為公司老闆未敢相抗，
    曾秘將己○○帶往嘉義縣○○鄉○○村託己○○外祖父丁○○照
    顧，避開甲○○使無法接近己○○，甲○○嗣即四處打探己○○行
    蹤，復三、四次駕車親往○○村尋找己○○未遇。同年九月，
    甲○○得悉己○○已為其父母送至○○鄉○○托兒所就學，因
    思念己○○，乃於同年九月二十一日上午九時許，先行駕駛其
    000－0000號雷諾型自小客車至托兒所旁之○○宮前
    停放，再徒步到托兒所內外四周勘察環境（於勘察走動時為
    托兒所老師庚○○發現），勘畢回公司後，再於同日上午十
    時十八分許駕駛另輛000－0000號自小客車（平常為
    公司總經理辛○○所駕駛，甲○○亦有鑰匙可使用）至○○
    公司附近之○○銀行嘉義分行○○辦事處領款後（由該銀行
    之當日攝錄之錄影帶顯示甲○○穿花格子上衣於二十一日上
    午十時二十六分三十三秒進入該銀行領錢，同日上午十時二
    十七分三十九秒離去，惟據該銀行主管壬○○指稱該錄影帶
    之時間比正常之時間快約八分鐘，因此甲○○應係於當日上
    午約十時十八分進入該銀行，同日上午十時十九分離去），
    旋於當日十時三十五分許，至托兒所旁○○宮前停妥（領款
    至托兒所車程約五分鐘），再徒步進入該宮後面之中庭遊樂
    場旁，未經己○○父母及所託付托兒所老師之同意，乘老師不
    注意之際，將正在托兒所中庭遊樂場玩耍年僅三歲餘之己○○
    由側門處揮手招喚過去（該托兒所當日上午十時三十分至四
    十分係戶外活動），而和誘駕車將己○○載往不詳地點隱藏後
    ，於同日上午十時五十分許再折回公司，使己○○脫離家庭及
    老師之監督。己○○失蹤後，旋於同日上午十時四十五分為托
    兒所老師庚○○、癸○○二人發現，乃四下尋查時先由己○○
    同校兼毗鄰玩伴子○○口中得知己○○為其開車之爸爸（指甲○○）帶走，繼由庚○○將早上所見可疑之人物之服飾、形
    體、外貌描述予於同日上午十時五十五分許前來托兒所接兒
    子之戊○○聽後，兩相印證，確認己○○為甲○○和誘載走，
    同日中午戊○○、丁○○、庚○○及癸○○分批連袂到○○
    公司指認及質問甲○○，祈求甲○○儘速將己○○交還，哀
    告再三，甲○○不為所動，並堅不承認。丁○○父女無奈，乃
    報警前來追查處理，甲○○見事成騎虎，而警方又加緊腳步
    追查，深恐事跡敗露，遂另行起意，戕害己○○之生命並棄
    屍，期掩飾其犯行，乃於八十年九月二十五日零時後（此為
    解剖後推定死亡之時間），在某不詳地點，將己○○（頭）
    左額部、右枕骨部擊傷，復（絞）壓其頸部致窒息死亡後，
    再將己○○屍體焚燒成黑炭色，並沾染泥巴，意圖滅跡，裝入
    花格大皮箱後，丟棄於國道高速公路二百九十一公里又一○○公尺北上車道外側草叢中，直至同年十月九日十一時許為
    高速公路○○工務段清潔工人丑○○割草時發現報警查獲。
二、案經戊○○、丁○○訴由嘉義縣警察局民雄分局報請台灣嘉
    義地方法院檢察署檢察官偵查起訴。
      理      由
一、訊據上訴人即被告甲○○固坦承渠為○○公司董事長，未婚
    ，認識被害人即死者己○○，己○○係其員工之子，曾與其玩
    耍，有叫其「爸爸」等情，惟矢口否認渠有和誘、殺人、損
    壞及棄屍之犯行，辯稱：伊因己○○天真可愛，曾經己○○父
    母同意帶其外出十幾次，亦曾餵其吃飯，己○○就叫伊「爸爸
    」，後來其父母將其送至其外祖父丁○○家，伊亦曾路過予
    以探望。己○○失蹤當天，伊穿黑線條花格子襯衫一直在工廠
    ，當日早上起床未上班前，伊清洗屋後養魚之過濾池時滑倒
    ，以雙手抱住置於過濾池頂上方之「嚕咕石」，而致雙手肘
    內側擦傷後，上午八時五十分出門，其間曾至裱褙店及吃早
    餐，約九點半至工廠後即餵小鳥，十時二十分至○○銀行領
    錢，嗣於約上午十時四十五分許返回工廠拿勞保單欲至○○
    醫院看手傷，因○○路正進行馬路拓寬工程，車子不能停放
    ，伊就去○○西藥房買碘酒自己擦藥，伊無去托兒所，亦未
    錄製己○○求救錄音帶，決不會作殺人之事，同日中午戊○○、丁○○、庚○○、癸○○與警員寅○○到○○公司
    時，伊有打開上開雷諾小客車後面之行李廂，供渠等察看，
    並無與裝屍相同暗色花格子之大皮箱；證人即子○○之指認
    係先入為主的單一指認，不足採信云云。
二、經查：
  (一)被害人即死者己○○係○○年○○月○○日出生，為丙○○、戊○○之子，戶籍設在嘉義縣○○鄉○○村○○鄰○○
    號，有戶口名簿在卷可稽（台灣台南地方法院檢察署八十
    年度營相字第一八五號卷第十五頁），且確於八十年九月廿
    五日零時後已死亡，有台灣台南地方法院檢察署相驗屍體證
    明書、法醫驗斷書、檢察官勘驗筆錄暨丙○○、戊○○於偵
    查相驗中指認屍體上顎門牙上方有蛀牙，右下腹部有疝氣手
    術痕跡，衣著、褲子、鞋襪均屬戊○○所購買等情節可據，
    並有相片三十四幀、錄影帶、法醫師解剖紀錄、台灣高等法
    院檢察署法醫中心鑑定書（八十）高檢醫鑑字第二一○號在
    卷可憑（台灣台南地方法院檢察署八十年度營相字第一八五
    號卷第六頁至第十七頁、第廿六頁至第四八頁、第五五頁；
    台灣嘉義地方法院檢察署八十年度偵字第四二二九號偵查卷
    第一三三頁至第一三九頁、八十年度相字第六八八號相驗卷
    第四頁至第十一頁）。又其死因經鑑定結果顯示生前（頭）
    左額部、右枕骨部遭受外傷，最後頸部等因遭（絞）壓窒息
    死亡，係屬他殺，此有台灣高等法院檢察署法醫中心鑑定書
    在卷可稽（台灣嘉義地方法院檢察署八十年度相字第六八八
    號相驗卷第六頁背面至第七頁）。按人之頭頸部乃要害之部
    位，苟予強力持續絞壓，足以窒息而奪人生命，據上開己○○
    死因，足徵行兇者殺意甚堅，用力甚猛，至為灼然。
  (二)其次，被告甲○○是否對男童有偏愛的心態乙節：
  1.證人即○○公司總經理辛○○於事發不久（八十年十月十日
    ）於警訊時即證稱：
    據我所知，甲○○曾帶己○○外出，回來後己○○身上即有
    留下瘀血的傷痕，有一次甲○○用膠帶貼住己○○的嘴巴並
    將他關在工廠後面宿舍的一個房間被人發現等語（警卷第一
    宗第十四頁反面）；而證人即上開公司會計卯○○於同日警
    訊時亦證稱：我曾聽公司的人說，甲○○如載己○○出去，
    回來後身上就有瘀血的傷痕，指甲○○有心理變態跡象等語
    （見同卷第二十頁）；證人即同公司會計辰○○於偵查中指
    稱：我只知道己○○好像很怕他，我也曾看到己○○臉上的痕
    跡，其他身上有無痕跡我不清楚等語（偵字第四二二九號偵
    查卷第一宗第三十六頁反面），核與被害人己○○之母戊○○所指訴被告對於己○○有異於常人及悖於常情之關愛，並時
    有吸吮狎暱之情節相符。上開證人均為被告之至友、生意夥
    伴及部屬，理當不致誣陷被告。又被告先前合夥做輪胎生意
    股東巳○○之妻午○○亦於八十年十月十七日至嘉義巿刑警
    隊指稱：甲○○很喜歡男孩子（童），不喜歡女童，我兒子
    未○○在五、六歲時，甲○○曾常帶他出去玩，並買東西給他
    ，甲○○並會親吻他及咬他，並有傷痕。‧‧我曾親眼看見
    甲○○抱我兒子未○○親吻並咬他，並發現有咬痕（手部）
    ，我當時感覺甲○○有虐待狂等語（偵字第四二二九號偵查卷
    第一宗第一二一頁）；證人即未○○之外祖母乙○○○亦於
    同日在刑警隊證稱：我外孫未○○向我說，甲○○「爸爸」
    帶他出去時，都常常緊抱他，並親吻他及咬他。‧‧甲○○
    叫我外孫叫他「爸爸」，我外孫就叫他「爸爸」。甲○○只
    載男孩子，不載女孩子等語（同上偵查卷第一二二頁），益
    徵被告對於男童有不正常之偏愛。
  2.原審法院曾將被告之精神狀態囑託國立○○大學醫學院附設
    精神科（以下簡稱○○醫院）鑑定，雖其鑑定結果為：無證
    據顯示甲○○對己○○有變態行徑，故依目前資料尚不足以證明
    甲○○有「戀童症」或「性虐待症」等情，有該院八十一年八
    月二十四日（八一）○○醫精神字第五一五○號函一份附卷
    可稽（原審卷第二宗第一百頁至一百零二頁），然而該精神
    報告亦謂：因腦波檢查有輕微異常，建議宜就診腦神經科追
    綜評估等語（同上）。嗣經本院函詢結果，該院亦強調該精
    神報告：並未證明甲○○「無」戀童症或性虐待症，結論僅
    說明「鑑定所收集之資料『無足夠證據以證明甲○○有戀童症
    或性虐待』」，且說明：因戀童症為社會所不容，因此若非
    患者深受苦惱，或犯行罪證確鑿而吐實，一般求證有相當的
    難度。因為本案鑑定時，所得相關資料不足以正面做成戀童
    症之判定，並且戀童與殺人之間至多只是「相關」而無「因
    果」之必然關係，因此鑑定報告以資料不足而未予判定，但
    並無法排除戀童之傾向等情，有該院八十四年四月十九日醫
    事字第一六六四一八五五號函附卷可稽（本院上重更(一)卷第
    九十四頁）。而當初負責鑑定之申○○醫師於本院審理時亦
    到庭結證：伊於鑑定報告係記載無足夠證據認定被告有戀童
    症，該院八十四年四月十九日醫事字第一六六四、一八五五
    號函文係自另一角度說明沒有證據認定被告有戀童症，但並
    不排除沒有戀童症；本件是沒有足夠的資料（觀察期間應六
    個月以上），一切以原先之鑑定報告書為準等語（本院更(二)
    卷第七四頁背面、更(四)卷第一七二頁、更(五)卷第二宗第一四
    二頁至第一四四頁）。質言之，○○醫院僅因資料不足、觀
    察期間不夠（理論上應連續觀察六個月以上始足以判定）而
    無法判定被告之心理是否異常，因而該鑑定報告尚不足以排
    除被告對於己○○有不正常之偏愛甚明。
  3.至本院更二審再送財團法人○○醫院高雄分院鑑定，雖
    判定被告未達戀童症或性虐待狂之診斷等情，有該院八十六
    年四月廿二日（八五）○○院高字第二二四七號函檢附精神
    鑑定報告書一份在卷可考（本院更(二)卷第八六頁至第九八頁
    ），惟該鑑定報告之訪察鑑定期間為八十六年二月二十日至
    八十六年三月十六日（該報告第二頁，本院更(二)卷第八八頁
    ），不足一個月時間，依上開鑑定證人申○○醫師所證「觀
    察期間應六個月以上」，足見上開觀察鑑定期間不足一個月
  
    而遽下結論，似嫌速斷！況依鑑定報告所載，其鑑定訪察之
    資料係依據被告本人及其家族成員所提供之資料予以判定，
    而本案發生迄鑑定時間已歷五年，中間曾作精神鑑定，被告
    及其家族已知被告是否患有戀童症與本案有相當關聯，故在
    本次鑑定中所提供之資料不無有所隱瞞，致影響鑑定結果而
    未能發現真實之可能！故○○醫院之鑑定尚不足為被告
    有利之認定。
  4.證人午○○及其夫巳○○、公司會計辰○○、辛○○於本院
    上訴審時翻異前供，並改稱以被告並無對男童親吻等行為（
    上重訴卷第二宗第六頁反面、第七頁反面、第六十三頁反面
    ）；證人辰○○復於本院更三審調查中供稱：伊有見過己○○臉上有瘀血，但係己○○自己撞到桌角留下的，被告帶員工
    之小孩外出回來，並沒發生瘀血之事等語（本院更(三)審卷第
    一宗第一一０頁背面），另證人午○○於本院更三審調查中
    亦供稱：伊在警局並無說被告有親吻並咬傷小孩之事，是警
    員亂寫的，伊僅說伊丈夫與被告合夥等語（本院更(三)卷第一
    宗第一五九頁背面）；另證人辛○○於本院調查中亦改供稱
    ：伊無看見己○○有咬痕，伊僅案發後聽戊○○說小孩被告
    帶出去回來有發現瘀痕云云（見同上筆錄）。然依被告與巳
    ○○夫妻（生意夥伴及朋友）、辰○○、辛○○（僱傭關係
    ）之關係，見被告於原審被判處無期徒刑後，時隔一年半意
    圖幫助被告脫罪而偏袒被告，亦為可理解之事，因而證人午
    ○○等人嗣後翻供之詞，應係護之詞，仍以彼等於案發之
    初，將以前所見所聞直接反應於警訊時之初供較為可採。
  5.己○○之父母於發現事態越趨嚴重後，曾將己○○帶至其外公丁○○家躲避，在此期間，被告亦曾三番二次駕車前往己○○外
    公處查訪探望，此亦據被告於本院更三審調查中坦承在卷（
    本院更(三)審第一宗第七六頁至第七八頁）。而己○○於八十年
    九月十七日（案發前四天）自嘉義縣○○鄉○○托兒所放
    學後，為鄭母戊○○帶至○○公司工廠後面遊玩，於當日下
    午五時許適為被告發現，乃將己○○拉入工廠後面員工宿舍之
    房間內，門即反鎖，己○○大叫不要，適為戊○○之妹酉○○
    發覺，通知戊○○上前敲門達五分鐘之久，始將己○○放出等
    情（此部分事實未據起訴），除據戊○○、酉○○證實在卷
    外（警卷第一宗第二十九頁背面、第三十一頁背面、本院更
    三卷第一宗第二０五頁），前述辛○○於警訊時亦有相同之
    供詞（警卷第一宗第十四頁反面），互核所述情節大致相符
    ，此事當屬非虛。雖被告於原審法院調查中辯稱：伊係進去
    宿舍拿天女散花給己○○等語（上重訴卷第一宗第一六六頁
    正面），嗣於本院更三審調查中復改辯稱：當時因近中秋節
    ，伊拿煙火給己○○，其哥哥要搶渠煙火，己○○就拖伊進
    去宿舍，並將房間門喇叭鎖反鎖，其哥哥並踢門等語（本院
    更(三)審第一宗第二０五頁），前後所辯不一，均顯係避重就
    輕之詞，不足採取。參以被告曾自承罹有精神焦慮，憂鬱及
    失眠等症狀，自七十八年六月二十三日起至八十年十月三日
    止，連續在精神科戌○○醫生處診治，戌○○醫生並證稱一
    般正常之男子應不至於有將他人男孩帶回家過夜等舉動，研
    判有此行為之男子應係對小孩之感情很強烈，超過一般感情
    ，一直想見他，佔有他等情（四二二九號偵查卷第一宗第八
    十頁至第八三頁），足認被告在事發之前，因見不到己○○，
    而已有不計代價覓得並予佔有之舉動至明。
  (三)被告於案發當天（即八十年九月廿一日）之行蹤：
  1.八十年九月廿一日上午九時許，被告曾駕駛自用小客車前往
    上開○○托兒所，將車停於托兒所旁○○宮前廣場，嗣曾
    入廟膜拜再入廟後（即托兒所中庭遊樂場旁之空地）及在托
    兒所教室前勘察走動，為廟中老人亥○○、天○○、地○○
    及托兒所老師庚○○、癸○○於警訊及偵、審中指認無訛（
    警卷第二宗第十九頁至第二十頁、第十七頁至第十八頁、警
    卷第一宗第十一頁、第廿五頁至第廿六頁、第四三頁至第四
    四頁、第四六頁、第四二二九號偵查卷第一宗第四二頁、第
    五四頁、第五九頁、第一一六頁、第二宗第十一頁、第十三
    頁背面、第一五頁背面、第八四頁、原審卷第一宗第四八頁
    、第六六頁、第七０頁、第九七頁、第一六三頁背面至第一
    六四頁、本院上訴卷第一宗第一六八頁、第二宗第五三頁、
    第一四二頁至第一四三頁），並有偵查中同步錄影之錄影帶
    可證。又證人地○○於八十年十月十九日調查筆錄稱：我看
    到那名陌生人上衣是穿暗花格子的，長褲是穿黑色類褲子等
    語（警卷第二宗第十七頁反面），復於同年十月二十三日訊
    問筆錄陳稱：我看到他背部，也看到他穿的衣服。‧‧是角
    格花衣服，是同一件衣服沒錯。‧‧是的，就是檢察官當天
    帶到現場的人，他走路的樣子也是跟那個陌生人一樣，就是
    體型、高度也都一樣，就是他沒有錯。‧‧主要是事後人家
    問起，對當時該陌生人所穿的衣服比較有刺激性才有印象等
    語（第四二二九號偵查卷第二宗第十四頁至第十五頁）；另
    證人亥○○於八十年十月十九日調查筆錄供稱：當時那名陌
    生人不很高大，左邊腋下有夾乙個皮包，衣服等有看不清等
    語（警卷第二宗第十九頁），並於警方當時調口卡供其指認
    ，確實指認編號３之被告無訛（見同上警卷第廿一頁），復
    於同年十月二十三日訊問時證稱：當天老師點名未到，在找
    小孩我就知道。‧‧我當天早上八點多就去廟裡，我確定這
    個人（指被告）有去廟裡，但不能說出確定時間，是在老師
    找小孩之前去的。‧‧老師在找小孩時，有問我廟裡有（無
    ）陌生人來，我說有一位陌生人來，才知道記得清楚。‧‧
    紅花格子衣服，‧‧但都是這件紅花格子。‧‧（當天你有
    看到甲○○的臉？）有的，就是檢察官早上帶去現場的人。
    確實是的，沒錯，當時他確有拜拜，當時還有二個人看到，
    我不可能說假話等語（第四二二九號偵查卷第二宗第十一頁
    至第十三頁）；另證人天○○於八十年九月二十五日調查時
    證稱：那名男子身穿花格子上衣，深色長褲，中等身材，而
    左邊腋下夾乙個黑色皮包，年約三十幾歲左右等語（警卷第
    一宗第四十六頁），亦於警方調口卡供其指認時，確實指認
    編號２之被告即該陌生人無訛（警卷第二宗第二十二頁），
    又於同年十月十一日訊問時證稱：小孩失蹤後二、三天我又
    去廟裡坐，聽人說小孩失蹤了，‧‧‧我記得當天我去大廟
    坐，那個穿深色褲子花格子衣服的男子約在九點半時進去拜
    拜，左手夾著皮包等語（第四二二九號偵查卷第一宗第四十
    二頁），又於八十年十月二十三日訊問時供稱：（當天何時
    到廟裡？）九點。‧‧（為何知道是九點去的？）因我回家
    時快十點了等語（第四二二九號偵查卷第二宗第十六頁正面
    ）；另證人即○○村村幹事宇○○於八十年十月十一日偵查
    中亦證稱：當天下午七點半時托兒所宙○○老師有跟我說當
    天早上去廟裡有無看到陌生人，我說沒有，‧‧我就趕到天
    ○○家問他，當時約當天下午六時左右，我問他，他說有看
    到一位花格子衣服的人去拜拜等語（第四二二九號偵查卷第
    一宗第四十三頁反面）；另證人托兒所老師庚○○於八十年
    九月二十一日警訊中指稱：當時約九時許，我發現托兒所旁
    ○○宮廟前停一部草綠色（應係藍色，詳後述）的自小客車
    ，有一個年約三十多歲，穿花格子上衣的男子在托兒所旁徘
    徊張望。‧‧我們就很緊張的趕到甲○○的工廠，我發現甲○○體型、臉廓很像在托兒所旁徘徊的人，更巧甲○○開的
    車子顏色跟我當時所看的一樣。‧‧他（指己○○）的個性
    內向，也不會到處亂跑等語（警卷第一宗第五十頁）；又於
    同年十月九日警訊中證稱：我立即跑到○○公司找甲○○，確實是甲○○在托兒所及廟旁徘徊張望的男子，且上衣
    也一樣，只是將長褲換成短褲而已。‧‧我看到穿同一件花
    格上衣，只是在托兒所穿長褲深色，而在○○公司是穿
    暗色短褲。甲○○在托兒所及廟旁所穿的花格子上衣與錄影
    帶內所穿的花格子上衣是一模一樣的等語（警卷第一宗第二
    十五頁）。由上可知證人地○○、亥○○、天○○及庚○○
    均是於己○○失蹤後有人問起方產生強烈印象，且其等均不
    約而同指稱該陌生人「穿花格子上衣、深色長褲、中等身材
    、約三十多歲」，而被告當天（指八十年九月二十一日）去
    工廠時即是身穿花格子上衣，○○錄影帶中亦是如此顯像，
    證人地○○因只看到背部，故未指認口卡，惟亥○○及天○○均是在檢察官帶被告到現場前即已依據口卡指認被告，另
    托兒所老師庚○○在當天中午看到被告時更是馬上發現被告
    所穿上衣與其上午所見之陌生男子穿著一模一樣，蓋「花格
    子上衣」並非單色上衣，衡情不易使目擊者指認錯誤。何況
    據己○○老師庚○○稱：「己○○內向，不會亂跑」（警卷
    第一宗第五十頁反面）。參以托兒所之兒童子○○於己○○
    失蹤當天即八十年九月二十一日警訊中稱：我有看見己○○
    被汽車載走，載走己○○之人在托兒所外向己○○揮手，己○○就跑出去了等語（警卷第一宗第五十一頁）。是則，己○○何以一經該陌生人招手即跑過去並進入車內，而非遭人
    強力抱走或施以誘？足見該招手之陌生人必是與己○○熟
    識之人，對照證人所見該陌生男子衣著、身形、舉止，足證
    證人所見該陌生人即是被告，被告於和誘載走己○○前，有先
    至托兒所附近勘察地形，自無庸疑。至於庚○○於警詢中指
    稱：「當時約九時許，我發現托兒所旁○○宮廟前停一部草
    綠色自小客車，有一個年約三十多歲，穿花格子上衣的男子
    在托兒所旁徘徊張望……」等語，惟庚○○固於八十年九月
    二十一日警訊中指稱上開事實，惟庚○○接著陳述：「‧‧
    我們就很緊張的趕到甲○○的工廠，我發現甲○○體型、臉
    廓很像在托兒所旁徘徊的人，【更巧甲○○開的車子顏色跟
    我當時所看的一樣】（警卷第一宗第五十頁）等語。再比對
    庚○○於警詢亦曾證稱：當時伊與癸○○均當場指認上訴人
    及000－0000號雷諾藍色轎車就是載走己○○之人與車
    （警詢卷 (一)第十一頁），按證人癸○○於警詢亦證稱上
    訴人是駕乙部雷諾牌"藍色"車輛前往載己○○，停放在○○村
    ○○宮前（警詢卷第十七頁反面）；是庚○○雖對車子顏色
    初稱草綠色，但肯定表示【更巧甲○○開的車子顏色跟我當
    時所看的一樣】，而當時在工廠看到的為"藍色"自小客車，
    以一般人對非特別要認真看之物體看過後，記憶上對顏色難
    免會有失真，但對車之樣式、形體、大小、廠牌則有一定之
    記憶，且看到實體後，更會加強其本來印象中之記憶，故證
    人庚○○既明確表示【更巧甲○○開的車子顏色跟我當時所
    看的一樣】，應足證當時看到實體之車子後，喚起其記憶，
    故會如此明確回答，故被告應係開藍色雷諾自小客車顏色汽
    車至托兒所勘察，載走己○○無訛，故其曾在警詢中陳述草綠
    色，應係未見實物前之記憶上失真所致，尚難認其證詞有何
    重大瑕疵。又上開證人與被告既無宿怨，衡情應無虛構事實
    誣陷被告之理，被告辯稱其是遭人蓄意陷害云云，顯非可採
    。
  2.又證人即托兒所老師庚○○於警訊中又證稱：我們托兒所上
    午十時是兒童吃點心時間，吃完點心之後到十時三十分是兒
    童戶外活動，十時四十五分兒童才進教室，我才發現缺少一
    位兒童，查出是己○○。發現己○○失蹤後，托兒所裡的兒
    童子○○向我說「己○○被他『爸爸』開車載回家了」等語
    （警卷第一宗第四十九頁）。而兒童子○○於八十年九月二
    十五日警訊時稱：我與己○○一起活動，他的「爸爸」開車
    停下來，揮手招己○○過去，己○○就跑出去，被其「爸爸
    」打開車門進入而載走。不是己○○家居住一起生活的爸爸
    ，是一向開車載他的「爸爸」，那名「爸爸」穿花色衣服等
    語（警卷第一宗第四十五頁反面），又於同年十月十日警訊
    及八十年十月二十三日偵查中稱：己○○是我隔壁鄰居，又
    同在托兒所裡面讀書，當時我與己○○在托兒所後面的遊樂
    場玩，有一位大人在隔壁廟後揮手，並叫己○○，己○○就
    走過去他那裡，他就牽著己○○的手往廟宇小路走出去，我
    見過這個人，己○○都叫他「爸爸」。這次帶走己○○的爸
    爸（指被告）是開轎車的，另外家裡還有一個騎機車的爸爸
    （指親生爸爸丙○○）經常到托兒所載他等語（警卷第一宗
    第十二頁、第十三頁正面、第四二二九號偵查卷第二宗第八
    頁），並於警方調被告之口卡供其指認時，答稱：是他帶走
    己○○沒錯（警卷第一宗第十二頁反面），復於上開偵查中
    當庭指認被告無訛。而己○○失蹤當天中午子○○之祖父玄
    ○○前往托兒所載子○○時，子○○在回家途中亦向其祖父
    表示己○○是被其開車之「爸爸（指被告）」載走（警卷第
    一宗第五十一頁－於八十年九月二十一日當日所作之警訊筆
    錄、第四十五頁－見同月二十五日之警訊筆錄、第十二頁－
    同年十月十日之警訊筆錄、本院更(三)卷第二宗第十八頁至第
    十九頁）。查該托兒所與○○宮相鄰，該托兒所教室後之中
    庭遊樂場自與○○宮後相鄰之欄杆側門至教室後遊樂場出入
    口處，經實地測量長約二十四‧七公尺，寬約一二‧七公尺
    ，距離不遠，一般人眼力應可辨識清楚，而在中庭設施之溜
    滑梯處玩，則更接近該欄杆側門，均有原審八十一年四月一
    日之現場勘驗筆錄、現場圖及檢察官勘驗時之錄影帶在卷可
    稽，而該錄影帶經原審勘驗結果；該錄影帶係自八十年十
    月二十三日上午十時十分開始錄影，地點在○○托兒所後
    面。被告站在欄杆出口處，檢察官、書記官與子○○三人
    坐在溜滑梯附近椅子，老師蹲在子○○旁．．．至十時二十
    九分檢察官問子○○，那天是厝內的爸爸，或現在「爸爸」
    ，子○○用右手指向被告．．．等情，此有勘驗筆錄一份附
    原審卷可稽（原審卷第二宗第八頁反面）。經本院當庭再行
    勘驗上開錄影帶：一開始顯示時間為八十年十月二十三日上
    午十時十分，被告站在○○宮（後空地）和托兒所欄杆口（
    錄影帶內裝設欄杆旁有一公尺多的缺口設有門，並有鎖匙）
    ，鏡頭係由有欄杆處往托兒所的方向照，十時十三分改由樓
    梯的位置往欄杆處照，一直到結束，證人子○○坐在溜滑梯
    邊，檢察官坐在其旁邊，證人庚○○老師坐在證人子○○之
    旁邊，並訊問子○○是否被告帶走被害人，子○○一直未答
    ，到了該日十月二十三日上午十點二十一分老師曾經向子○○說如果你不說老師就要走，子○○仍未指認，上午十點二
    十三分老師曾試圖抬起子○○的手指認，子○○仍未指認，
    二十七分時檢察官問證人被害人如何走出去，子○○抬指欄
    杆口方向，二十八分至二十九分時檢察官問說帶走被害人的
    是他的爸爸或另外一個「爸爸」，證人子○○用手指著欄杆
    口方向，被告當時站在欄杆口等情明確，有勘驗筆錄在卷可
    參（本院更(五)卷第三宗第六０頁至第六一頁）。而八十年九
    月二十一日己○○被帶離托兒所當日，己○○之父丙○○尚在
    ○○公司上班做工，並未離開或請假，業經丙○○、戊○○於
    原審調查時陳述明確（原審卷第一宗第二０七頁至第二一０
    頁），而己○○經其妻戊○○騎機車前往托兒所領人未獲，即
    通知丙○○四處尋找，丙○○曾於下午一時多騎機車尋至上
    開工業區之「福利社」負責人黃○○，即黃○○亦到庭證實
    確有見到己○○之生父（原審卷第一宗第二Ｏ六頁正面），且
    辛○○亦證實丙○○、戊○○當日騎機車上班並未請假等情
    （原審卷第一宗第二二三頁反面），復有丙○○、戊○○之
    出勤表在卷可稽（原審卷第一宗第二二八），足認己○○係被
    熟人且一向稱呼「爸爸」之人帶走無疑，而己○○稱呼為「爸
    爸」者，僅有二人，有如上述，生父丙○○既如往常在公司
    上班，則帶走己○○之人當係被告而非其生父之人，應可確認
    。
 3. 證人子○○於案發時雖係未滿四歲之兒童，在案發後面對警
    員、檢察官、法官之詢問無法詳盡陳述，惟子○○乃己○○
    失蹤時唯一目擊證人，其所指認為「開車之爸爸」載走之基
    本事實，既甚為明確，自不宜因其年幼遽斷其供述不可採，
    又庚○○乃子○○之托兒所老師，玄○○為其祖父，均是其
    日常生活最親近之人，子○○在己○○失蹤後對其老師、祖
    父自無撒謊之必要，況子○○對其老師、祖父均係表示「己○○是被他開車的爸爸載走」已如前述，按理四歲幼兒已有
    辨識爸爸只有一個之能力，其餘與其爸爸年齡相彷彿者應會
    以伯伯、叔叔稱之，況子○○與己○○是鄰居，其認識丙○○乃係己○○之爸爸，何以其不說「己○○是被他開車的叔
    叔載走」，卻說是「開車的爸爸載走」，益徵其童稚之言之
    真誠實在。雖本院上訴審曾向○○醫學院附設醫院函查三歲
    八個月大之幼童於二十四‧五公尺遠處，對於一般陌生成年
    人臉部是否可以清楚辨認，其可能記憶時間之長短，經該院
    函覆：本案牽涉情況極為複雜，判定上亦極為困難，一個三
    歲八月大幼童於視覺誘發電位的研究及腦髓鞘化發展的觀點
    ，視力應可接近成人，也就是在二十四－二十五公尺的距離
    可在Ｏ．三視力，看得到是極有可能，但對陌生成人臉部能
    否清楚辨認，則牽涉到本身智力、神經發展，特別是注意行
    為及記憶。．．．也就是距離稍長，較易使小孩無法集中注
    意，．．．。總之，一個小孩是否能清楚辨認及有效記憶，
    實在難單以醫學觀點來加以判斷，．．．小孩能否在此情況
    下清楚冷靜的辨認成人臉部（通常幼童可辨認陌生人與否，
    但對陌生人臉部能否可確辨認，難以判斷），及其記憶長短
    ，又無法客觀的評估及主觀條件，故從醫學的角度，率而採
    信是含有危險性等語，此有該醫院八十二年九月八日（８２
    ）校附醫秘字第一二Ｏ六六號函一份附卷可稽（本院上重訴
    卷第二宗第二二七頁、第二二八頁正面），然被告對子○○
    而言並非陌生人，且被告於八十年十月十一日偵查時亦供承
    ：該小朋友（指子○○）我也知道，他住在己○○附近，知
    道己○○叫我「爸爸」等語明確（第四二二九號偵查卷第十
    五頁），故前函所敘述之情況，應不適用於子○○。子○○
    既知己○○叫被告「爸爸」，且其於己○○失蹤後，立即對
    其老師、祖父表示己○○是被他「開車的爸爸」，而非「叔
    叔」載走，足證其當時能清楚辨認是被告招手叫走己○○，而
    非己○○之生父丙○○所載走，此為一名幼兒最直接真實之反
    應，自應可採信。
  4.被告之選任辯護人一再強調被害人之父母、外祖父、托兒所
    老師、村中之證人均是集體誣陷被告，且依現場情況，自托
    兒所教室根本看不到廟前廣場云云。然若被告並非真正犯罪
    行為人，以被告與證人等均無宿怨、糾葛之情況，又豈有故
    意攀誣，且對基本事實供詞一致之理？況被害人父母不過為
    被告公司裡之一介工人，非如有權勢者或可操控托兒所老師
    等為不利於被告之供詞！又台灣嘉義地方法院檢察署檢察官
    率同民雄分局刑事組人員駕車實地勘測，被告所任職之○○
    公司距離○○托兒所約四公里，距離○○銀行○○辦事處
    約一百五十公尺，而福利社則緊鄰○○銀行，又依每小時車
    速約三十至六十公里之正常時速行車，○○公司至○○村托
    兒所所需花費時間約為五分三十秒，而查被告九月二十一日
    當天上午係於九點半以後始到公司，此事實業據公司會計小
    組卯○○、辰○○於偵查中供證明確（第四二二九號偵查卷
    第一宗第三四頁、第五０頁背面）；而托兒所與廟宇係屬同
    一排建物，教室前面至廟前廣場雖有植樹擋住視線，但樹木
    之間並非緊密植栽，二樹之間仍有一段距離，自可由空隙往
    外直視等情，業經檢察官、原審、本院前審到庭勘驗明白，
    有勘驗筆錄各一份在卷可參（第四二二九號偵查卷第一宗第
    三一頁、第二宗第十頁、原審卷第一宗第九六頁至第九八頁
    、本院上重訴卷第一宗第二０四頁至第二０六頁），並有卷
    附照片八張及現場圖三紙在卷可佐（第四二二九號偵查卷第
    一宗第三二頁、原審卷第一宗第九九頁、第一五二頁、第一
    七一頁、本院上重訴卷第一宗第二０九頁至第二一一頁、第
    二三二頁），職是庚○○老師指述曾由托兒所教室往廣場方
    向見過被告汽車停於廟前廣場（第四二二九號偵查卷第一宗
    第五五頁背面）及亥○○等廟中老人指證當日上午九時許曾
    見過被告赴托兒所及○○宮等情，參諸當時並非廟宇上香參
    拜熱門時間，被告之衣服（花格子）、行為極為醒目而特別
    ，在距離、方向及時間上應屬可能而無不合之處。
  5.又被告於勘察托兒所四周後折返公司，再於同日上午十時十
    八分左右駕雪佛蘭車外出至○○○○辦事處領款，此有該銀
    行錄影帶（紀錄有時間銀幕）一捲，並經原審勘驗明確，有
    勘驗筆錄在卷可參（原審卷第二宗第十頁），及行員壬○○
    、Ａ○○訊問筆錄附卷可資佐證（警卷第二宗第十五頁、第
    十六頁、第四二二九號偵查卷第一宗第廿七頁至第廿八頁、
    本院上重訴卷第二宗第一六一頁）。之後被告於同日上午十
    時五十分左右回到公司，在此十時十八分至十時五十分共將
    近半小時餘之時間，被告前往上開托兒所和誘己○○，並駕車
    將之載往不詳地點隱藏後，而於同日上午十時五十分許再折
    回公司，就時間而言，乃綽綽有餘。被告雖辯稱渠到福利社
    購買六瓶維他露Ｐ、四把刷子、一瓶舒跑，並當場在福利社
    門前將舒跑喝完並將舒跑空罐丟至該處之垃圾筒後返回公司
    云云。然質之公司辰○○會計證稱：九月二十一日上午十點
    多，伊先到○○○○辦事處代收，拿給小姐蓋完章後就到該
    辦事處樓上○○管理中心繳錢，繳了警衛隊經費二千多元，
    領完收據下樓來時，看到甲○○所駕駛的雪佛蘭車停在靠管
    理中心（毗鄰○○）這裡，當時車上無人，伊當時剛好下樓
    梯就看到甲○○正好從銀行出來，伊就轉到福利社去買水果
    ，但福利社沒有水果，伊問老闆有無賣麻薯，他說有，伊就
    叫他拿新鮮一點的給伊，價金五十元，並拿一張伊公司之帳
    單讓伊簽收，後伊再去鐵路旁買水果，伊在福利社時，並無
    看到甲○○有去福利社等語（警卷第一宗第六五頁、第四二
    二九號偵查卷第一宗第三四頁至第三六頁）。次質之福利社
    老闆黃○○、Ｂ○○○夫婦則均證稱：九月二十一日上午只
    有辰○○來買東西，被告甲○○並無到福利社來買東西，當
    天上午也沒有賣過維他露Ｐ、舒跑及刷子等物給甲○○等語
    （警訊卷第二宗第十一頁至第十四頁、第四二二九號偵查卷
    第一宗第三九頁背面、原審卷第一宗第二０五頁），足證甲○○辯稱（警訊及前兩次偵訊時均辯稱詳盡，有錄音帶附卷
    ）其當日有去福利社乙節，係屬偽編杜撰之詞，此舉除畢露
    被告畏罪情虛急欲設詞掩飾外，亦可證明被告於十時二十分
    至十九分之間為作案時間，而被害人己○○遭誘走，時間約
    為十時三十分，○○○○辦事處及○○公司至○○托
    兒所之車程如上陳述不會超過六分鐘，故被告有計劃之誘走
    被害人，渠於上開行蹤無法交待之時間下手實施，已綽綽有
    餘。參酌被告公司四周環境偏僻隱密，而由○○托兒所至
    公司沿線復均屬郊區，大環境上亦能配合被告實施暫時藏匿

    孩童行為，因此以當時客觀時間，環境等條件下，被告欲從
    容完成和誘犯行，應無困難。進一步言，被告八十年九月二
    十二日於警訊時係供稱：我從嘉義住家到○○工廠是九時三
    十分之後，我在工廠整理鳥籠約到十時許，我巡視工廠，約
    十時二十分到○○領錢等情（警卷第一宗第五十三頁），而
    八十年十月十日又供以：九時我開車上班，中途在○○路○○國小對面攤販吃早點，九時三十分抵達工廠後，就開始整
    理鳥籠，十時二十五分駕駛雪佛蘭去○○領錢等語（警卷第

    一宗第五十七頁），是則被告於事發後第二日對其回敘前一
    天之上午行程，在九時三十分前是一片空白，然於原審及本
    院前審時卻謂其於九時十分先去○○裱褙店，九時十五分至
    二十分之間去吃早點，九時三十分抵達工廠，雖證人即○○
    裱褙店（美術社）老闆娘Ｃ○○於八十一年五月二十八日原
    審訊問時答稱：是那天早上九點多去我那裡拿二個掛圖銅
    。（九點幾分？）是九點初等語（原審卷第一宗第二０五頁
    ），惟查證人即Ｃ○○配偶Ｄ○○於八十年十月十六日調查

    筆錄指稱：甲○○於八十年九月二十一日早上確實有拿銅
    來給我，但當時我人在廁所，甲○○將銅交給我太太Ｃ○○後就離開，但時間我無法確定等語；Ｃ○○於同日亦稱：
    甲○○確於八十年九月二十一日早上有拿二個銅交給我。
    ‧‧但當時的正確時間我無法確定等語（警卷第二宗第九頁
    至第十頁），證人Ｃ○○及Ｄ○○於八十年十月十六日事發
    不久仍再三強調正確時間無法確定，何以在經過八個月後卻
    能清楚記得被告是於九時初到店，實有悖常情，袒護被告之

    情，溢於言表。而被告之公司至托兒所依正常時速約五分鐘
    即可到達，在八十年九月二十一日上午九時初，尚有○○宮
    內老人亥○○、天○○、地○○及托兒所老師庚○○目睹有
    一陌生男子在托兒所徘徊，該陌生男子經指認即為被告，已
    如前述。參以被告於初供時均未確實交待其九時至九時三十
    分之行蹤，則嗣後卻能清楚記得行蹤，且證人於數月後突然
    記憶清晰，又難免啟人疑竇。
  6.況被告於原審審理中又辯稱：渠有不在場證明，渠於警訊中
    所陳至工業區福利社是錯誤的，渠是到○○超商等語（原審
    卷第一宗第四七頁、第八六頁背面、第二宗第一四七頁）。
    然則被告先於案發當晚（即二十二日）凌晨零時五十五分於
    警訊中即供稱：渠自嘉義住家至○○工廠是九時三十分，之
    後渠在工廠整理鳥籠約至十時許，再巡視工廠，至約十時二
    十分至○○銀行（指上開○○辦事處）領錢，又回到工廠時
    間約十五分鐘，約十一時再向會計持勞保單至嘉義○○戲院
    旁○○藥局買外傷藥，因為渠雙手受傷等情（警卷第一宗第
    五三頁背面）；又於同年十月十日十八時許於警訊中供稱：
    渠九時開車上班，中途在○○路○○國小對面吃早點，九時
    三十分抵達工廠（嘉義縣○○路○○號）後，就開始整
    理鳥籠，至十時二十五分左右，駕車至○○分行領款，【再
    至○○管理站福利社購買飲料（舒跑一瓶、維他露Ｐ六瓶、
    四把塑膠刷子），渠當場在福利社內喝完舒跑飲料，並將空
    瓶子丟在福利社垃圾筒內】，即開車回工廠，當時約十時四
    十分許，即將維他露Ｐ六瓶放入冰箱，再向卯○○小姐拿一
    張勞保單，於十一時許駕駛雷諾車駛往○○市○○路○○外
    科，十一時十五分許抵達○○外科，因無法停車，致駛往‧
    ‧等語（警卷第一宗第五七頁）；被告繼於偵查中又稱：渠
    早上九點出門，至工廠約九點半，忙一些私事養鳥，至當（
    廿一）日早上十點多，渠至○○○○辦事處領款三千元準備
    買煙火給工廠員工小孩，再由○○出來至（隔壁）福利社買
    六瓶維他露Ｐ，四把刷子，一瓶舒跑，該瓶舒跑當場喝了，
    帶回六瓶維他露Ｐ放入工廠冰箱，回至工廠時，約在當日十
    時四十五分許，渠叫小姐幫渠開張勞保單，準備去擦藥，當
    時己○○之母親騎機車要去接，渠亦隨後出去等語（第四二
    二九號偵查卷第一宗第十三頁），被告嗣於原審第一次訊問
    時供稱：渠早上八點卅分至工廠，九點二十分至○○○○辦
    事處領錢，後即回工廠拿勞保單看病（當天穿紅、黑線條衣
    服、黑色褲子），有工廠小姐卯○○、張麗娜等能證明等語
    （原審卷第一宗第十二頁），嗣於原審八十一年五月十四日
    及五月廿八日訊問時，才改口供稱：「當時我確實在十字路
    口購買東西後遇到Ｅ○○，是超級商店，我去○○銀行
    後就去，是○○超級商店，負責人不知」（一審卷 (一)一
    六二頁背面），則被告自案發後，或供稱渠在工廠，或供稱
    渠至上開福利社，或供稱渠至○○超級商店等情，顯見其言
    詞閃爍而未供出正確之行蹤。
  7.再者，被告當係於案發當日九時半至工廠，十時初至○○○○辦事處領錢，未至隔壁之福利社（即○○管理中心樓下）
    購貨，有當時適外出進入○○○○辦事處及至福利社前巧遇
    被告之辰○○，及福利社負責人黃○○、Ｂ○○○之於警訊
    及偵查中供述之情節可據（見警卷二第十一頁、第十三頁、
    第十四頁、第六十五頁），有如上述。又被告於原審雖具狀
    稱其於八十年九月二十一日上午係前往○○區之○○商店購
    物，原審誤傳○○區之○○商店至該店負責人Ｆ○○證明被
    告為前往購物云云，嗣經本院查明，被告所指之「○○商店
    」依位於嘉義縣○○鄉○○村○○路○段○○號，該址於
    民國四十四年，由Ｇ○○創立「○○商店」，營業性質屬於
    本省傳統一般俗稱的「甘仔店」，除了販售菸酒、飲料外，

    其它尚有廚房所需各種用品；七十三年，由Ｇ○○之子Ｈ○○承接，並改名為「○○商店」，以此名稱向稅捐處申請營
    業登記。七十八年，因「三五」香菸進口商為了促銷免費贈
    送大型廣告招牌，當時Ｈ○○為了要店名更醒目且讓客人容
    易記得，所以在其招牌另加上「○○超級商店」、「○○購
    物中心」之名稱（如本院更(五)卷第二宗第五０頁之照片）。
    八十四年，Ｈ○○因忙於別種行業，○○商店交由Ｈ○○之
    弟全權處理，「○○超級商店」、「○○購物中心」之名稱

    改為「○○」，一直到八十七年停業不做後，才與○○超
    商合作成立○○商店等情，業據證人Ｈ○○陳述明確（本
    院更(五)卷第二宗第七二頁至第七五頁、第八０頁至第八一頁
    ），並有嘉義縣稅捐稽徵處民雄分處九十一年十一月十三日
    嘉縣稅分一字第九一０一五九九二號函、九十一年十二月廿
    四日嘉縣稅分一字第九一六０六六九四號函檢送之納稅行號
    統一編號資料在卷足稽（本院更(五)卷第二宗第四五頁、第五
    一頁至第五八頁）。惟此亦僅能證明上址於案發之時確係經
    營「超商」而已，因相隔十年有餘，亦無從為被告於案發之
    日有至該處購物之證明。被告雖又舉證人即早餐店之老板娘
    Ｉ○○○而證明其當日九時十五分吃早餐，唯該證人係於事
    發後一年才到庭作證，以人之記憶力時隔一年猶能清晰記起
    被告於一年前之「某日、某時、某分」吃早餐，實令人匪夷
    所思！何況被告於九時許縱有去吃早餐及至裱背店，亦難以
    推翻被告於九時三十分至托兒所勘查環境後即往返之事實。
    又被告既於十時初即已離開工廠去○○領錢，之後行蹤於案
    發之初均係表示其由○○出來後即至隔壁福利社買六瓶維他
    露Ｐ，四把刷子，一瓶舒跑，如前所述，而當時被害人己○○已失蹤，被告被列為嫌疑人接受調查，對其案發當時行蹤
    應是盡力回想，詳細交待，不容有誤，豈有仍對自己行蹤不
    甚在意，馬虎交待之理。且其係在檢察官傳訊福利社負責人
    黃○○、Ｂ○○○到庭，證實被告當天並未至福利社購物後
    ，於原審審理時才翻供辯稱其係到「○○超商」，警訊所陳
    至工業區福利社是誤記的，並舉證人Ｅ○○為證。雖經證人
    Ｅ○○供證歷歷，惟證人Ｅ○○既自承「本案發生後我是看
    到報紙才知道的。並對幹部及很多人說我當天還有看到被告
    ，怎麼沒傳我出庭作證」？證人Ｅ○○既是於案發之初即知
    被告被疑涉案，且有作證之意，何以均未告知被告家屬或其
    員工，可於偵查時即出庭作證，卻迨至被告翻供方適時出庭
    作證附和被告之新供詞，其證詞之真實性已值斟酌。參以上
    開被告前後供詞飄忽不定，足見心虛，因而證人Ｅ○○明確
    指出十時三十分遇到被告之證詞，實無法令人採信。至於證
    人Ｊ○○、Ｋ○○、Ｌ○○雖於原審及本院前審分別證稱於
    當日十時三十分左右在公司見到被告（原審卷第一宗第一六
    三頁、第二二三頁、第二二四頁背面、本院上重訴卷第一宗
    第一二七頁、本院更(三)卷第一宗第一五九頁），不僅與被告
    自稱於十時卅分才回到公司，而證人卻在「十時三十分」就
    已看到被告之時點不符，甚且與前開證人Ｅ○○所證相遇之
    時間矛盾，核以證人三人均為公司之員工所為證詞迴護被告
    本即難免，然為「證明」被告於「十時三十分」未到托兒所
    附近，即一致指稱在十時三十分看到被告，又顯得過分之迴
    護被告，反見其證詞之不可採。何況證人Ｌ○○、Ｋ○○對
    回到公司之時間一稱近十時四十分，一稱十時三十分左右，
    相差近十分，即有矛盾，揆諸情理，證人Ｌ○○回到公司時
    有看錶，對時間有印象，因尚差一、二分方到四十分故其方
    謂還未十時四十分，證人Ｋ○○所言十時三十分左右過於籠
    統，恐係為被告脫罪故意含糊其詞，Ｋ○○又稱其在辦公室
    泡茶時有看到被告開那雪佛蘭車子回工廠，故應是Ｌ○○、
    Ｋ○○先回工廠，被告才開車回來，亦與被告辯稱其於十時
    三十五分左右再度返回公司並入工廠繞一圈，適Ｋ○○外出
    載中秋月餅回來，在辦公室遇見被告不符；若依證人Ｋ○○
    、Ｌ○○所述，其於近十時四十分回到工廠，Ｋ○○進入辦
    公室泡茶聊天，看到被告開車回來，則被告應是在十時四十
    五分左右回到公司，如此方與其謂進入辦公室後即請會計卯
    ○○開勞保單，在十時五十分許出去看醫生相符。徵之上情
    ，被告對案發當日上午九時及自○○出來後至回到公司之行
    蹤、時間前後供述不一，含混其詞；所舉證人均是在被告遭
    以殺人罪名起訴後，方紛紛回復記憶，出庭為有利之被告之
    證詞，惟其證詞若非與前供不符，即是過於含糊，並不足以
    為被告有利之證明，況證人供詞均與被告所辯自相矛盾，實
    無採信之價值；按托兒所與被告工廠車程依一般時速約五分
    鐘而已（快速行駛應不到五分鐘），被告於十時十九分即已
    離開銀行，至十時五十分左右始回到公司，此段時間被告對
    其行蹤交待不清，且互相矛盾，而此期間正好是被害人己○○失蹤之時刻。因之，由上所陳，相互參證，足徵己○○確為
    被告於上揭時間前往該托兒所予以誘走無訛。
  (四)被告曾使用與裝己○○屍體之皮箱形狀顏色相當之大皮箱乙節：
  1.案發不久當日中午，己○○之母戊○○、外祖父丁○○、托
    兒所老師庚○○、癸○○經向被告懇求交出己○○不成，乃
    報警處理，嗣於嘉義縣警察局○○分局○○派出所警員寅○○前來追查案情時，會同丁○○、戊○○、庚○○、癸○○
    在被告上開公司，曾請被告打開渠所駕之000－0000
    號雷諾自用小客車後行李箱檢查，均發現確有一暗色花格大
    皮箱（可以拉鍊打開者）、皮箱下有厚紙板、一綑粗繩（並
    無被告所稱椅套），此亦有調查筆錄及偵、審中證述情節可
    稽（見警卷第一宗第八頁、第四二二九號偵查卷第一宗第九
    十七頁、第二宗第八十二頁以下、本院更(三)卷第二宗第十四
    頁至第十七頁）。而該大皮箱與上開裝己○○屍體之皮箱形狀
    顏色相當，亦有丁○○、戊○○、庚○○、癸○○、寅○○
    等於警訊、偵查、本院調查中之證述情節可稽，且證詞大致
    相符。且檢查行李箱當時係在（晴天）下午三時許時分〔被
    告係稱在當日下午一時卅分許（警卷第一宗第五十八頁、第
    六十頁）〕，因之，難遽認其等均有錯覺。
  2.又此部分事實，經質之被告先則堅決否認其車後行李箱中置
    有花格大皮箱，並稱當時會同檢查渠車輛的還有渠之友人Ｍ
    ○○、Ｎ○○等人可為證，但經立即指揮刑警電請該二人到
    庭應訊時，均一致供證稱彼二人並無在場會同檢查車輛（警
    卷第一宗第二頁至第四頁），顯足證明被告所辯又屬飾卸之
    詞，其於案經偵查月餘後，見所辯已難令人採信，乃再生一
    計而供稱渠想起當時檢查行李後車箱時確實有放東西，乃係
    渠雷諾車拆下之椅套，並囑由渠母交檢察官查扣。然檢察官
    迅即傳訊寅○○、庚○○及癸○○到庭供稱當時雷諾車後車
    箱內所放確係乙只花格大皮箱，並無該扣案之椅套等語，寅
    ○○並稱：我記得一打開後車箱時即看到一個箱子及一個繩
    子，該箱子有拉鍊，但是拉鍊沒有拉上，我先打開皮箱看後
    再問甲○○拿粗繩子要做什麼，我沒有看到後車箱有椅套，
    因為後車箱一打開時，就看到該皮箱；該皮箱佔了後車箱近
    三分之二大的面積，所以我印象特別深刻等語（第四二二九
    號偵查卷第一宗第九七頁至第九九頁、第二宗第八二頁至第
    八三頁）。庚○○、癸○○亦堅稱：當時後車箱所放的絕對
    是只花格大皮箱，不是椅套，且該皮箱就是裝己○○屍體的皮
    箱等語（第四二二九號偵查卷第二宗第八三頁至第八五頁）
    ，證人庚○○、寅○○、戊○○、丁○○於本院更(二)審調查
    時仍堅稱是日確見被告汽車後行李箱內有一只皮箱（本院更
    (二)卷第一七六頁）。衡情不可能四、五個人均有看錯情形。
    可知被告苟無心虛又何須否認汽車後行李箱有一只皮箱之事
    實？是由證人等所供非但足以證明裝屍體之皮箱原置放於被
    告車上，而事發後被告又屢次假造事證欲遮掩其持有皮箱之
    事實，益徵被告此舉無異欲蓋彌彰，再次暴露其犯後情虛之
    窘狀。諸此等情，足見被告行李箱後之花格大皮箱，即為裝
    己○○屍體之大皮箱無訛。
  (五)案發後之相關電話通聯紀錄：
  1.○○公司辦公使用之電話為0000000、000000
    0號，均經原審於八十一年六月三日現場勘驗測試均能通話
    使用無訛，有當日之勘驗筆錄可稽（原審卷第一宗第二二二
    頁至第二三一頁）；又丙○○家庭使用之電話有00000
    00號，亦經交通部嘉義電信局以中華民國八十一年四月八
    日嘉營一（八一）字第一八二九號函陳明確（原審卷第一宗
    第一０四頁）；另被告甲○○所住之○○市○○路○○號
    係一棟三層樓房，其上有增建，一樓之臨街店面部分係租與
    被告叔叔Ｏ○○經營○○電器行股份有限公司經銷國際牌電
    話，使用電話有0000000、0000000號，不惟
    有前揭勘驗筆錄可稽，其中0000000號亦有上開交通
    部電信局函陳明確。被告甲○○家庭使用之電話為0000
    000號，分主、副機使用，主機在一樓客廳、副機則在樓
    上，亦均經原審履勘現場測試能供使用，有勘驗筆錄附卷可
    稽（同上勘驗筆錄），其使用名義人則為甲○○之父Ｐ○○
    （已過世），並有上開交通部嘉義電信局函在卷可稽。
  2.被害人己○○於八十年九月二十一日被誘走後自同月二十四
    日起至十月初止陸續有電話打進○○公司000－0000
    號電話，電話中或表示要商量小孩之事，或表示己○○在渠
    手裡，到底還要不要小孩，且開出代價為貳佰萬元，或於電
    話打通後僅單純用錄音機播放小孩求救聲音，本人不發一言
    ，此事實業據曾經接過電話及在場之人即○○公司總經理辛○○、會計辰○○、卯○○、司機Ｋ○○等一致供證屬實，
    並有該公司十月一日以後以電話裝錄音方式錄下之電話紀錄
    （錄音帶）附卷可為佐證，又承辦之檢察官根據上開證人所
    供陳之情形，發現電話內容有違一般作案者勒贖常規，認事
    有蹊蹺，旋督請內政部警政署刑事警察局警官前往交通部南
    區電信管理局將自九月二十四日到十月三日打進000－0
    000號電話之發話號碼，發話日期、發話時刻及話畢時刻
    之資料洗出後查證結果發現：
    (1)九月二十五日由0000000號電話發話至00000
      00號電話有四通（分別為上午十時二十二分廿九秒、十
      三時零二分四九秒、十四時五十四分四十四秒、十七時十
      八分五十五秒），其中十四時五十四分四十四秒係由一陌
      生男子打至000－0000號，先由卯○○小姐接聽，
      該男子說要找丙○○（指己○○之父）並三字經問小孩到
      底要不要，當時剛好丁○○坐在公司會客室，卯○○就揮
      手叫丁○○前來接聽，丁○○聽後說當然要，為什麼不要，
      該男子又說如要小孩請準備錢，丁○○說你要講一個數目，
      對方說二百就將電話掛斷，丁○○接完電話後，旋於十四時
      五十九分三十七秒在○○公司以000－0000號電話
      打至000－0000號其女兒戊○○住處告知情況，此
      事實（包括時間、內容）業據卯○○、辛○○、丁○○及
      戊○○供證明確。經查該勒贖電話係由000－0000
      號即被告甲○○家中電話打出，有電信管理局之電話紀錄
      資料附卷可查（第四二二九號偵查卷第二宗第四九頁、第
      五０頁）。
    (2)九月二十六日上午八時二十四分四十七秒有一通電話打進
      000－0000號（本院前審誤載為八時四十九分廿八
      秒，此由證人辛○○、卯○○及辰○○均證稱該通電話係
      上午八時廿七分左右可知－見第四二二九號偵查卷第二宗
      第八六頁背面第六行、第八七頁背面第七行、第八八頁背
      面第十行），由辰○○小姐接聽，惟該電話僅播放孩童一
      直重覆的說：「我要找媽媽！」之聲音，歷時一分二十一
      秒，於八時二十六分０八秒結束，此事實亦據在場之人辛○○、卯○○及接聽者辰○○具結供證綦詳（警訊卷第一
      宗第廿一頁、第三八頁、第四二二九號偵查卷第二宗第八
      六頁至第九三頁、本院上更(三)卷第一宗第一一０頁）。經
      查此通電話係由被告住處一樓前面出租予被告叔叔Ｏ○○
      所經營之電器行內裝設之000－0000號電話打出，
      亦有上開電信單位電話紀錄資料附卷可資佐證（第四二二
      九號偵查卷第二宗第五六頁）。
    (3)十月一日上午分別於八點零分五十一秒、八點一分十三秒
      ，八點二分四十七秒及八點五分十九秒共四通電話打進0
      00－0000號電話，第一通電話由司機Ｋ○○接聽，
      但拿起甫三秒對方即掛斷，電話中有聽到小孩聲。第二通
      電話由辛○○接聽，係用錄音帶反覆放小孩以哭過沙啞之
      喉嚨求救聲，歷時十四秒掛斷之後，於八點一分三十一秒
      由Ｑ○○先生自0000000號打電話進來與Ｋ○○聯
      繫前往買花事宜，於八點一分五十九秒結束後，第二通放
      小孩聲音之電話隨即於八點二分四十七秒進來，由辛○○
      先生接聽，在八點三分五秒話畢，第四通放小孩聲音之電
      話再於八點五分十秒進來，由辛○○先生在主機接聽，Ｋ
      ○○在副機接聽，對方電話內容一直在重覆播放小孩沙啞
      之求救聲，其間並穿雜來往非常頻繁之汽車引擎呼嘯聲，
      辛○○不時在電話中呼叫「阿○」對方均不應，歷時九十
      五秒因為此五通電話係緊接連續而來，Ｋ○○與Ｑ○○講
      電話聯絡買花事宜復夾在四通電話之間，故Ｋ○○、辛○○等人印象深刻，並有將全部過程錄下之電話錄音帶扣案
      ，暨卯○○結證可為佐證，經查上開四通重覆放小孩求救
      聲音之電話均係由同一支即000－0000號電話打出

      ，亦有上開電信單位電話紀錄資料附卷可資佐證（第四二
      二九號偵查卷第二宗第七０頁）。且扣案錄音帶內通話時
      間長短亦與上開電信單位電話紀錄資料上所載相符。該電
      話內容中之汽車穿流不息之呼嘯聲，亦與000－000
      0號裝機地之地理環境相符合。
    (4)十月七日上午八時十分五十一秒有電話打進000－00
      00號戊○○家中由戊○○接聽，電話內容仍係單純反覆
      播放小孩之聲音，戊○○於電話中屢次呼叫「阿○」均無人
      答話，該電話於八時十一分五十七秒結束，此事實除據戊○○供證綦詳外，並有電話錄音帶乙捲附卷可資佐證。經
      查此通電話係由000－0000號電話打出，亦有上開
      電話紀錄資料在卷可查（第四二二九號偵查卷第二宗第五
      四頁）。
    (5)被告住處在○○市○○路○○號為一棟參層樓之洋房，
      一樓共縱排有四個房間，緊臨○○路之第一房間租借給被
      告叔叔Ｏ○○經營電器行，縱排第二間為廚房，第三間則
      由甲○○個人使用，二、三樓則分別由甲○○與其母Ｒ○○居住，此外別無他人，已如前述。Ｏ○○則住於他處，
      其電器行內共有二具電話，均為分離式手提電話對講機型
      ，電話號碼分別為000－0000及000－0000
      號，甲○○家電話號碼為0000000號樓上有二支分
      機，主機則在樓下甲○○個人使用之房間桌上。又一樓四
      間房間成一直線相通，無所謂門鎖等隔離設施，而電器行
      大門除甲○○及其家人有鑰匙開門外，僅Ｏ○○一人有鑰
      匙，甲○○家人進出，電器行大門為唯一通路，但該電器
      行每天早上固定於八點半才由Ｏ○○來開店門，若Ｏ○○
      遲到則其所雇請之伙計均需在門外等候其前來開店門後始
      能入店內，除非甲○○及其母已先行開啟大門外出，即每
      天八點半以前Ｏ○○之電器行均未開門，亦無人在店內，
      此事實業據Ｏ○○供證及檢察官勘驗現場屬實，有上開Ｏ
      ○○筆錄及勘驗筆錄在卷可參（第四二二九號偵查卷第一
      宗第廿頁至第廿四頁、第二宗第七四頁至第七五頁、第七
      六頁、第七九頁至第八０頁），並有該繪製之現場概圖一
      紙在卷可參（第四二二九號偵查卷第二宗第七八頁），職
      是上揭佯裝恐嚇勒贖及放小孩聲音之電話，除由被告家中
      打出外，十月一日及十月七日之電話顯均係被告乘Ｏ○○
      店中無人時為之，蓋當時電器行尚未開門，外人無鑰匙亦
      不能進入店內，Ｏ○○亦證稱其店從無打電話至被告公司
      及被害人家，亦不知電話號碼，反是被告要用其店中電話
      乃輕而易舉之事等語明確（第四二二九偵查卷第一宗第廿

      四頁至第廿六頁、第二宗第七三頁至第七五頁、第七九頁
      、原審卷第一宗第一二九頁背面），另參以被告家中僅一
      老母親居住，則上揭佯裝恐嚇勒贖及放小孩聲音電話要均
      係被告主導為之要無庸疑。至被告及辯護人一再辯稱，係
      有心之人盜接上開電話置於樓下走廊之入線箱盜打以陷害
      被告云云，茍若上開情形為真，則該盜打者，必須知悉死
      者、告訴人與被告間之關係，且知道被告之住所及生活起
      居習慣，甚至瞭解樓下電器行之營業時間，並熟悉電訊管
      路情形，再配合適當時機盜打始有可能，然本院參以被告
      、死者父母並未與人結怨，且上址係位於嘉義巿商業區，
      在上開通話之時間，人車來往極為普遍，是否可能結合上
      開條件，實令人懷疑！
  (六)被告於偵訊時，先是否認於八十年十月七日以後曾打過電話
    至被害人戊○○家中，嗣質之為何有電話錄音顯示渠曾打電
    話至戊○○住處播放小孩聲音時，被告幾經考慮後改口稱渠
    係聽公司員工稱有人打電話進來公司播放孩童聲，渠才至公
    司拷貝小孩之聲音再放給戊○○聽，要她辨認一下是否己○○之聲音，戊○○聽完後說聲音不像，渠問她說為何不像？
    她說小孩聲音是渠裝的。渠再問她有無「阿○」消息？她說
    沒有等語。惟：
  1.質之卯○○、辰○○稱公司所錄下之電話錄音帶均由卯○○
    鎖起保管，伊等並無拷貝給甲○○及他人也無將錄音帶借給
    甲○○帶出工廠，甲○○只有來工廠時，伊等放給他聽等語
    （第四二二九號偵查卷第二宗第一二九頁至第一三一頁），
    並經證人辛○○證述屬實（同上偵查卷第一二九頁背面、第
    一三一頁），而戊○○則到庭稱十月七日所打來的電話只有
    單純放小孩的聲音並沒有聽到其他人的聲音，也沒有聽到甲○○的聲音，伊更無與甲○○在電話中交談，且自九月二十
    一日小孩失蹤後到十月九日屍體發現，伊從未接過甲○○有
    打來伊家之電話，並有電話錄音可為證明等語，經核上開證
    人所供，另參以十月七日打進戊○○家之電話，除播放小孩
    聲音及戊○○於電話中呼叫「阿○」之聲音外，並無甲○○
    及其他人之聲音，此有該錄音帶附卷可資佐證（外放），又
    ○○公司所錄下之小孩聲音電話，絕無單純小孩之聲音
    ，其間均重疊或穿插有受話人呼叫小孩之聲音，而打進戊○○家之電話錄音帶內並無此種現象，顯然該電話中之小孩聲
    音並非拷貝或來自公司之錄音帶，況如係播小孩聲音給戊○○辨認，戊○○絕不可能在電話中呼叫小孩，此在在均足證明
    十月七日電話確由甲○○所為，而放小孩聲音之錄音帶也屬
    其本人原始所有，上揭打進○○公司播放小孩聲音之電
    話及錄音帶，經質之曾經接聽電話及事後再聽錄音帶之證人
    辰○○、卯○○、辛○○及小孩母親戊○○、外公丁○○均
    一致指證稱該小孩聲音，確為死者己○○之聲音無訛，職是
    應可證明己○○於九月二十一日失蹤後，曾經在被告實力控
    制之下，被告方可能錄得己○○聲音之錄音帶。
  2.又本院上重更一審於八十五年一月十二日當庭播放戊○○所
    提出前開被告於八十年十月七日打至被害人家之電話錄音，
    被告當庭聆聽後亦不否認為其於十月七日打至告訴人處所播
    放之錄音帶，並當庭承認錄音帶之童稚聲係己○○之聲音，
    唯對己○○之母戊○○所指錄音開頭己○○牙牙不清之語句，係
    己○○哀叫「我去給○○抓來這」（台語），有所質疑（本院
    上重更(一)卷第二Ｏ一頁反面至第二Ｏ二頁正面）。本院前審
    乃將被告於八十年十月七日打至○宅之錄音帶（戊○○於本
    院該審所提出之錄音帶及偵查卷中扣案之錄音帶內容相同）
    送至憲兵司令部刑事支援中心鑑定，鑑定出該段錄音之內容
    為：我去給「○○」（音似「○○」）載到這，「○○
    （末注音字為第三聲）」（音即○○）叔，他攏用東
    西要把我打，媽媽叫爸爸卡緊來，「○○（末注音字為
    第三聲）」來走‧把我載到這來偷藏，他是按怎壞人，他要
    把我打死了，（喂）媽媽叫爸爸回來把我打，下次不敢（均
    為台語）‧‧再見（國語）等語，有該中心八十五年四月十
    日綱得字第○四三三七號鑑驗通知書一份附卷足資佐證（
    本院上重更(一)卷第一九三頁、第二二三頁至二二六頁），此
    與原審八十一年七月八日下午二時四十分所勘驗錄音帶之結
    果大致相同，在在足證錄音帶內容確有己○○哭叫遭被告抓走
    以不詳器物擊打之語句。嗣因被告一再質疑前開二份錄音帶
    內容是否相同，本院乃將上開二份錄音帶就上開被告質疑點
    及送鑑錄音帶是否經過剪接等情，再行送請國防部憲兵司令
    部刑事鑑識中心鑑定詳情，鑑定結果為：
    (1)送鑑maxell錄音帶Ａ面內容有六通以上之電話（Ｂ面未發
      現有錄音內容），SONY錄音帶Ａ內容有十通以上之電話（
      Ｂ面未發現有錄音內容）。
    (2)送鑑兩捲錄音帶中均有相同之「小孩與阿○者對話」內容
      （maxell錄音帶於Ａ面058～065.5轉，SOMY錄音帶於Ａ面
      721.5～734轉）。
    (3)送鑑兩捲錄音帶對該通「小孩與阿○者對話」電話之錄音
      時間均約為四十一秒。
    (4)送鑑兩捲錄音帶對該通「小孩與阿○者對話」電話之錄音
      內容均未發現有剪接情形，但在中段處（maxell錄音帶於
      Ａ面060.5轉，SONY錄音帶於Ａ面725.5轉）均有中斷情形
      。
    (5)因該通電話錄音對話內容無明確語句可參考，故僅能依前
      數通電話錄音對話內容研判係「阿○者與小孩對談」之錄
      音。
    有該中心於九十一年十月十六日以（91）綱得字第一三八四
    七號鑑驗通知書一份在卷可參（本院更(五)卷第二宗第三二頁
    ）。足見戊○○於本院更一審所提出之錄音帶內容與偵查中
    提出者相同，並未有經過剪接之情形甚明。本院參酌上開法
    務部調查局僅係鑑定錄音帶最後一段內容，並未鑑定全部內
    容，有本院上訴審前開函稿及調查局鑑定報告書各一份在卷
    可佐（本院上重訴卷第一宗第一六一頁、第一八四頁），而
    憲兵司令部刑事鑑識中心係就錄音帶全部對談內容予以鑑定
    ，且鑑定出對談譯文亦符當時情景，自以刑事支援中心之鑑
    定報告較為可採。
  3.又依卷附之通聯紀錄所示，該通由0000000號發話至
    0000000號之電話，通話時間為上午八時十分五十一
    秒至上午八時十一分五十七秒。歷時共【「六十六秒」】（
    偵 (二)卷第五十四頁反面），與國防部憲兵司令部刑事鑑
    識中心鑑定認兩捲錄音帶均有相同之「小孩與阿○者對話」
    內容，對該通「小孩與阿○者」對話之錄音時間均為【四十
    一秒】，均未發現有剪接情形，但在中段處均有中斷情形，
    因而為不利於上訴人之認定（原判決第三十五頁第四行至第
    三十七頁第一行）。就其時間與偵查卷附之該通電話紀錄資
    料有不相符合之處（係錄音段落不同，而有中斷，單通電話
    錄音則完整未中斷），惟經本院當播放二捲錄音帶maxell及
    SONY的錄音內容調查釐清，鑑定為【四十一秒係指有對話聲
    音的時間】，並非全部錄音時間，經連續重複多次勘驗（本
    院卷第五十七頁），其中從錄音至第十九秒左右開始有聲音
    及小孩子的聲音，從「喂」聲開始至電話切斷為第五十九秒
    ，另前面一通電話切斷與本通電話「喂」聲之間隔兩秒，59
    秒加2秒為61秒，61秒就是電話拿起來到電話放下去有61秒
    。（本院卷第五十八頁），亦即錄音帶全部錄音時間為61秒
    ，與通聯紀錄66秒，雖有5秒之差，另依【四十一秒係指有
    對話聲音的時間】，並非全部錄音時間，如以41秒加上本院
    測得前19秒為無對話之時間，則為60秒，再加上前面一通電
    話切斷與本通電話「喂」聲之間隔2秒，則為62秒，僅有4秒
    之差，準此，此5秒或4秒之誤差值，本院認係通聯紀錄係機
    器記錄較為精密與本院當庭以手上手錶計秒之誤差，其誤差
    值5秒或4秒應都在容許範圍之內，尚非能認錄音帶有何偽造
    或變造，是鑑定結果尚無違誤之處，足可採信。
  4.按被害人己○○年僅三歲多，許多發音器官協同性仍未完善
    ，且處於緊張環境中致部分語音並不正確，因而被告在急促
    之下，一時聽不出己○○所發出之求救聲音中有提及其「名字

    」，仍予播放予己○○之母，因而弄巧成拙，而敗露事跡。又
    「再見」以國語發音係現今普遍之現象，反而甚少人「再見
    」係以台語發音，因而被告指摘錄音帶有台、國語（僅再見
    二字）為拼接偽造，不僅有故意強辯之感，反見其情虛。又
    當時己○○既已遭誘走（應已遭勒斃），告訴人戊○○又何能
    取得己○○之聲音來剪接，足見此錄音帶係己○○求救之呼叫聲
    無訛，且強有力可證己○○確係遭被告誘走，又嗣見己○○親人
    報警偕同前來追問，為否認到底，乃起意予以殺害，在不詳

    地點強力絞壓己○○頸部，以致窒息死亡，殆無疑義。至於○○公司0000000號及被告住處Ｏ○○之電器行000
    0000號電話，於八十年九月二十六日上午八時二十五分
    五十秒至二十六分八秒之間，同時打電話至0000000
    號戊○○住宅一節，乃因此二通電話分屬○○交換局及○○
    交換局，而時間設定之誤差所致，而造成通話重疊之假象，
    此亦不能排除係被告故佈疑陣之電話。至被告主張係他人故
    意在上開電器行外騎樓上私接線路所為乙節，因被告亦無法
    供出有何人故意嫁禍於被告，而被害人父母為一介工人，亦
    無此專業知識為求索賠故意以此方式嫁禍被告，亦無容置疑
    。況被害人己○○受有（頭）左額部、右枕骨部遭受外傷，
    復有台灣高等法院檢察署法醫中心鑑定書在卷可稽（台灣嘉
    義地方法院檢察署八十年度相字第六八八號第六頁背面、第
    七頁），與上開鑑定出錄音之內容：「○○（末注音字
    為第三聲）」（音即○○）叔，他攏用東西要把我打，．．
    等情節吻合，益徵被害人己○○確係遭被告誘走後，再由被
    告予以殺害無訛。
  (七)查被告於○○醫院鑑定當時之腦波雖呈現輕微異常現象，然
    精神狀態仍清楚一如常人，無精神病態，並且過去無腦病或
    腦傷病史，無器質性腦病歷史，無重大精神病史，案發前後
    亦「無精神耗弱跡象」，有○○醫院醫事字第一六六四一八
    五五號函附卷足參，且該函證明本案亦排除被告在案發時有
    「器質性腦症候群或精神分裂病」之判斷，亦當然無○○醫
    學院所謂「因器質性腦症候群或精神分裂病所引起之性侵犯
    兒童」之可能，又參以被告絞壓死己○○後，尚將屍體焚燒成
    黑炭色，並沾染泥巴，意圖滅跡，並將己○○裝入大皮箱後丟
    棄於他處，顯見被告行為當時精神正常，得以正常知覺理會
    及判斷外界之事務，足徵被告於行為時並未精神耗弱（最高
    法院二十年度議上字第二三七號判例參照）。
  (八)認定犯罪事實所憑之證據並不以直接證據為限，倘間接證據
    本著合理之推論直接事實之存在，仍屬適法。又證人之陳述
    前後縱未盡相符，法院仍得依據全卷之證據資料，本其自由

    心證予以斟酌，非謂一有不符，則認其全部不可採信。綜上
    所述，被告於八十年九月二十一日九時初先至托兒所附近勘
    查地形，並經被告素不相識，更無夙怨之廟中老人亥○○、
    天○○、地○○及托兒所老師庚○○、癸○○指證被告於當
    日十時卅分許誘走己○○，亦有純真之幼童子○○之證詞可
    佐，而裝己○○屍體之花格大皮箱放置於被告所使用雷諾汽車
    之行李箱，又有丁○○、戊○○、庚○○、癸○○及警員寅
    ○○可證，甚且依理被告應無己○○求救之電話錄音帶，卻能
    播放求救錄音帶予戊○○，而己○○求救之電話錄音帶並鑑定出
    「有提及遭被告誘走」之言詞，再參以被告對於己○○有異常
    之偏愛等情，在在足認己○○係遭被告誘走，勒斃並棄屍。
    是其所辯各情，應屬事後畏究飾卸及勾串證人迴護之詞，殊
    不足採信。從而本件事證已臻明確，被告上開犯行均堪認定
    ，本院自應依法論科。又本案事實既已臻明確，被告聲請調
    查其他證據，或為本院歷審及原審已傳訊過或與本案認證無
    關，本院經核無此必要，附此敘明。
三、按被害人己○○係○○年○○月○○日出生，業如上述，其於案發時
    係未滿十二歲之兒童，亦係未滿十六歲之男子。被告在上揭
    時地揮手招喚己○○過去而和誘駕車將己○○載走，使己○○脫
    離家庭及老師之監督，其行為依刑法第241條第3項規定以略
    誘論。核被告所為，係犯刑法第241條第3項、第1項之準略
    誘罪及刑法第271條第1項之殺人罪、第247條第1項之損壞、
    遺棄屍體罪。被告殺死己○○後損壞、遺棄屍體，以圖滅跡，
    係殺人之結果，所犯殺人、損壞及遺棄屍體罪間有方法目的
    之牽連關係，為牽連犯，應從一重之殺人罪處斷。次依被告
    平日對己○○之偏愛，亟思親近，甚且私帶至其家獨居過夜，
    其原意在和誘己○○，遂其愛欲，初無置己○○於死之意，已如
    前述，事後嗣因遭己○○父母、老師等人之追問、警察復到來
    ，深恐事跡敗露又勢如騎虎，才另行起意殺人滅跡，是其所
    為準略誘及殺人二罪，犯意係各別，而罪名又不同，應分論
    併罰。公訴人就上開準略誘部分認應成立刑法第241條第1項
    之略誘罪，顯有誤會，起訴法條應予變更。復認此略誘罪與

    上開殺人罪有方法目的之牽連關係，亦有誤會。又按兒童福
    利法已於82年2月5日修正公佈施行，修正後之第43條第1項
    規定對兒童犯罪者，加重其刑至二分之一，但各該罪就被害
    人係兒童，已設有特別處罰規定者，不在此限，與修正前第
    二十五條僅規定養父母對養子女犯妨害風化罪、妨害婚姻及
    家庭罪、傷害罪、遺棄罪、妨害自由罪，加重其刑至二分之
    一者不同；另兒童及少年福利法已於92年5月28日制定公布
    ，並於同年月30日生效。其第70條第1項前段規定：成年人
    教唆、幫助或利用兒童及少年犯罪或與之共同實施犯罪或故
    意對其犯罪者，加重其刑至二分之一。與前開兒童福利法第
    43條第1項前段所規定，對兒童犯罪者，加重其刑至二分之
    一相同。被告殺害被害人後，法律已有變更，依刑法第2條
    第1項但書之規定，就被告殺人部分仍適用有利於被告之上
    開兒童福利法修正前第25條規定，不予加重其刑。至於被告
    所犯準略誘罪部分，係對被害人屬十六歲以下之男女（包括
    未滿十二歲之兒童在內），為和誘行為之特別處罰規定，應

    依適用有利被告之上開修正後第43條第1項但書規定亦不應
    加重其刑，併附此敘明。
四、原審認被告之罪證明確，因而予以論科，固非無見，惟查：
    (一)被害人於案發時係未滿十六歲之男子，被告在上揭時地揮
    手招喚其過去而以車載走，顯係以和誘手段使己○○脫離家庭
    及老師之監督，其行為依刑法第二百四十一條第三項規定以
    略誘論，應係犯刑法第二百四十一條第三項、第一項之準略
    誘罪，詎原判決認係犯刑法第二百四十一條第一項之略誘罪
    ，顯有未恰。(二)又被告所犯準略誘及殺人二罪間，犯意各別
    ，應分論併罰，已如前述，原判決誤認係略誘罪與上開殺人
    罪有方法目的之牽連關係，為牽連犯，亦有未恰。(三)原判決
    事實欄所載被告曾於八十年九月十七日下午將己○○拉入宿舍
    ，將門反鎖之事實縱為事實，被告亦係短暫私行拘禁己○○，
    並無意使己○○脫離家庭，其行為應係犯刑法第三百零二條第
    一項之剝奪行動自由罪，此行為既非略誘罪且檢察官並未起
    訴，則與已起訴之略誘罪並無連續犯裁判上一罪之關係，尚
    不得併予審究，原判決誤將上開行為認係略誘罪，與已起訴
    之略誘行為有連續犯裁判上一罪之關係，加以審究論處，亦
    有未當。（此部分之犯行另移由檢察官偵辦）(四)原判決對被
    告殺死己○○之時間，地點、漏未於事實欄載明，亦稍嫌疏漏
    。(五)原判決事實認定被告在某不詳地點，將己○○左額部、右
    枕骨部擊傷，復（絞）壓其頸部致窒息死亡後，再將己○○屍
    體焚燒成黑炭色，並沾染泥巴，意圖滅跡，裝入花格大皮箱
    後，丟棄於國道高速公路二百九十一公里又一○○公尺北上

    車道外側草叢中等情。則被告於殺害己○○後，應有損壞、遺
    棄屍體之犯行，原判決僅論被告遺棄屍體犯行，置其損壞屍
    體犯行於不論，亦嫌疏漏。(六)兒童福利法已於八十二年二月
    五日修正公佈施行，修正後之第四十三條第一項規定對兒童
    犯罪者，加重其刑至二分之一，與修正前第二十五條僅規定
    養父母對養子女犯妨害風化罪、妨害婚姻及家庭罪、傷害罪
    、遺棄罪、妨害自由罪，加重其刑至二分之一者不同；另兒
    童及少年福利法已於九十二年五月二十八日制定公布，並於
    同年月三十日生效。其第七十條第一項前段規定：成年人教
    唆、幫助或利用兒童及少年犯罪或與之共同實施犯罪或故意
    對其犯罪者，加重其刑至二分之一。與前開兒童福利法第四
    十三條第一項前段所規定，對兒童犯罪者，加重其刑至二分
    之一相同。被告殺害被害人後，法律已有變更，原判決未及
    比較適用，亦有不當。被告上訴意旨猶執陳詞，否認犯罪，
    雖為無理由（被告所辯不足採之理由，詳如前述），然原判
    決既有可議，自屬無可維持，應由本院將原判決撤銷改判。
    爰審酌被告雖無不良素行紀錄，然其身受高等教育，又身為
    大公司之董事長，理當進退合禮知所節制，愛所當愛，詎竟
    逞其所好，錯亂綱常，且事跡為人察覺後，猶不知有悟，更
    進而殺人棄屍，且於棄屍前復將己○○焚燒泡入泥漿，以圖滅
    跡，行為舉止，泯滅人性，令人髮指，自應與社會長期隔離
    ，並審酌其犯罪之動機、目的、手段、所生之危害及犯後之
    態度等一切情狀，就其所犯二罪分別量處如主文第二項所示
    之刑，就無期徒刑部分，並依法宣告褫奪公權終身，並定其
    應執行刑無期徒刑及褫奪公權終身，以儆效尤。又檢察官依
    告訴人之請求上訴，指摘量處無期徒刑過輕，然查被告雖於
    行為時精神未耗弱，惟其心理之狀態有所偏差，本院認量處
    無期徒刑已稱適當（檢察官於起訴時亦具體請求判處無期徒
    刑），因而檢察官之上訴，請求改判死刑，當無理由，亦附
    為記明。
據上論斷，應依刑事訴訟法第369條第1項前段、第364條、第299
條第1項前段、第300條，刑法第2條第1項但書、第241條第3項、
第1項、第271條第1項、第247條第1項、第55條、第51條第4款、
第37條第1項，判決如主文。
本案經檢察官劉得鉦到庭執行職務。
中　　華　　民　　國　　94　　年　　12　　月　　9 　　日
                  少年法庭      審判長法　官　蔡崇義
                                      法　官　董武全
                                      法　官　侯明正
以上正本證明與原本無異。
如不服本判決，應於收受本判決後十日內向本院提出上訴書狀。
其未敘述上訴理由者並得於提起上訴後十日內向本院補提理由書
狀（均須按他造當事人之人數附繕本）「切勿逕送上級法院」。
　　　　　　　　　　　　　　　　　　　書記官　李育儒
中　　華　　民　　國　　94　　年　　12　　月　　13　　日
附錄法條：
刑法第241條：
第一項：略誘未滿二十歲之男女，脫離家庭或其他有監督權之人
者，處一年以上七年以下有期徒刑。
第三項：前三項之未遂犯罰之。
刑法第271條第1項：
殺人者，處死刑、無期徒刑或十年以上有期徒刑。
刑法第247條第1項：

損壞、遺棄、辱或盜取屍體者，
處六月以上五年以下有期徒刑。
為供承辦案件之參考，附錄【94年度上重更 (六)字第347號案件
整理】
一、上訴人即被告甲○○
二、罪名：刑§241I、271I、247I
三、事實經過摘要：
80.09.21
  ┌上午09:00許
  │庚○○稱：見草綠色車輛停在廟前，穿花格子襯衫男人在托兒
  │  所外徘徊（備註：21日警訊稱是草綠色車，之後均稱是藍色車）
  │Ｒ○○稱：09:00被告出門
  │Ｃ○○稱：09:00初被告買東西


  │Ｉ○○○稱：09:00多一點被告吃早餐
  │Ｏ○○稱：09:00～09:30被告在家
  │
  ├上午09:30被告進公司
  │卯○○稱：09:30後被告進公司
  │辰○○稱：09:30左右被告進公司
  │辛○○、Ｓ○○稱：10:10幾分前，被告人在公司
  │
  │（09:00～10:00廟裡出現穿花格子陌生人）
  │
  ├上午10:00
  │卯○○稱：10點多被告出門
  │辰○○稱：10:10幾分被告開雪佛蘭離開公司
  │            （○○前看到雪佛蘭）
  │辛○○稱：10:20前被告開雪佛蘭去○○，10分鐘後回來
  │
  ├上午10:19（○○距被告公司開車30秒）
  │○○錄影帶顯示10:27"38出現穿花格子襯衫的被告領完錢
  │（惟其時間快八分鐘，正確時間如上）
  │ 被告稱：10:20去○○，15分鐘後回公司
  │           領完錢去福利社買飲料，並在福利社內喝完舒
  │           跑，且將空瓶丟在福利社內（惟福利社稱未見
  │          被告）

  │
  ├上午10:30
  │Ｋ○○稱：10:30在辦公室看到被告；
  │            10:30看到被告去開雪佛蘭
  │Ｊ○○稱：10:30看到被告在公司
  │Ｅ○○稱：10:30在十字路口遇到被告
  │
  │（此期間己○○失蹤）
  │
  ├上午10:45
  │
  │（公司距托兒所開車5"30）
  │ 辰○○稱：10:50回公司後，被告拿勞保單開雷諾外出
  │
  ├上午11:00
  │卯○○稱：11時許被告拿勞保單開雷諾外出

  │辛○○稱：戊○○告知失蹤時，被告拿勞保單去看病
  │○○藥局：被告稱受傷買藥自敷，未持勞保單
  │
  ├下午14:30許
  │檢查被告雷諾車輛，在場人寅○○、庚○○、癸○○、盧政
  │義及公司警衛，（除被告外），均看見有疑似裝屍體皮箱
  │
失蹤後，勒贖電話情形如下：
┌80.09.24
│上午11:50許，陌生電話打到○○公司，為辛○○接
│
│上午12:20許，陌生電話打到○○公司(000-0000），為辰○○
│    接
│
├80.09.25
│下午14:40許，陌生電話打到○○公司（000-0000），為卯○○
│    接，後轉由丁○○接聽。通話記錄表顯示14:55由000-0000

      號（被告家中）電話撥打至公司（偵卷(二)56頁）
│
├80.09.26
│上午08:27，有一小孩打電話到公司（有錄音）。而通話記錄表
│    顯示8:26由000-0000號（被告家中）電話撥打至公司（偵
│    卷(二)56頁）
│
├80.09.29
│下午13:30，電話打到○○公司，為戊○○接聽
│
├80.10.01
│上午8:10，辛○○打電話到戊○○家，表示公司又接到電話
│    戊○○至公司聽錄音帶。而通話記錄表顯示7:52~8:05間
│    ，由000-0000、000-0000號（Ｏ○○電器行內）電話，連
│    續撥打5通至公司
│
│上午9:00許，戊○○持錄音帶至派出所（原版為卯○○攜回公
│    司）
│
├80.10.07
│上午8:10，戊○○在家接到一通電話（有錄音），通話記錄表
│    顯示8:11由000-0000號（Ｏ○○電器行內）電話撥打至盧
│    淑芬家電話（偵卷(二)54頁）
│戊○○稱：對方未講話，有出現小孩聲音，並有按錄音帶的
│  聲音
│被告坦承此通為其撥打，而與戊○○發生爭吵（依被告自稱
│  ，其未使用樓下電器行電話，撥打至己○○家，上重訴卷(二)
│  165-177頁，惟事實上，被告係使用電器行電話撥打至己○○
│  家，足徵被告實有利用電器行電話的事實。是否因此可推論
│  ，在時間上接近關係人指稱之勒贖電話，而來自於電器行的
│  電話，即為勒贖電話，而此等電話應即為被告撥打）

四、證據：
(一)供述證據：
  1.證人即被告友人Ｎ○○供述：
    (1)警訊供述：警(一)卷1-3頁（21日14:30有看見寅○○等人在
      雷諾車旁講話，但沒看見是否有檢查車）

    (2)本院證詞：
      上重訴卷(二)197頁背面-199頁背面（80.10.07被告與戊○○通話，被告有說道，之前有放過己○○錄音帶聲音給
        戊○○聽。拿勞保單時，雷諾車停在○○路加油站，
        打開後車廂，只看到一紙箱及一條白色繩子）
      上重更(二)卷75頁背面
      上重更(五)卷(三)105-111頁（沒有和戊○○通過電話，但
        可以聽得出是她聲音）
  2.證人即被告友人Ｍ○○供述：
    (1)警訊供述：警(一)卷4頁及背面（辛○○告訴我己○○失蹤，
      並一起去詢問被告）
  3.證人即○○警衛Ｔ○○供述：
    (1)警訊供述：警(一)卷5-6頁（21日14:30戊○○、丁○○、二
      位托兒所老師及一位員警來檢查被告雷諾車子，我站比較
      遠，沒看清楚，當場沒有其他人了）
  4.證人即○○總經理辛○○供述：
    (1)警訊供述：
      警(一)卷14-16頁背面（21日上午，被告外出二次，第一
        次開雪佛蘭、第二次開雷諾）、37-39頁（9月24～26日
        有人打電話到公司勒索，26日有錄音。21日上午9時至
        10時20分左右，被告出去約10分鐘就回來了）、52頁及
        背面
      偵卷(二)88頁及背面（有人打勒贖電話到公司）
    (2)偵訊證詞：
      偵卷(一)63-65頁（當天被告開雪佛蘭車子去銀行）
      偵卷(二)89-94頁（電話中小孩聲音像錄音的）、129頁背
        面-134頁背面（9月30日開始錄音）
    (3)原審供述：原審卷(一)131-133頁（21日當天上午9:30左右
      ，被告還在公司。是己○○的媽媽告訴我失蹤，當時被告去
      看病）、223頁背面（丙○○當天騎機車）
    (4)本院證詞：
      上重訴卷(一)91-92頁（80.10.07上午8:10電話的聲音聽
        起來像己○○，但他都沒說話）；上重訴卷(二)9頁背面-10
        頁（21日以後，被告都有人接送上下班）、57頁背面（
        接到恐嚇電話就請己○○家人來）
      上重更(二)卷75頁背面-76頁背面（要200萬的電話是丁○○聽的）
      上重更(三)卷(一)162-163頁
      上重更(五)卷(三)99-105頁
  5.證人即○○會計卯○○供述：
    (1)警訊供述：
      警(一)卷19-22頁（21日11時許，被告拿勞保單說要去嘉
        義看病，就開藍色雷諾出去。己○○失蹤後，9月24～29
        日有人打電話勒贖）
      偵卷(二)86頁及背面（有人打勒贖電話到公司）
    (2)偵訊證詞：
      偵卷(一)50-52頁（被告9:30以後上班，10點多出去）
      偵卷(二)89-94頁（25日下午2時左右，有打電話到工廠，
        是丁○○聽的）、129頁背面-134頁背面（錄音帶我保
        管，只放給被告聽）
    (3)原審證詞：原審卷(一)67-68頁背面（開勞保單後，被告開
      雷諾的車出去。000-0000、000-0000都有接到勒贖電話）
      、226頁及背面（當天10點多餅送來）
    (4)本院證詞：
      上重訴卷(一)90-91頁（下班後把鑰匙帶走，但有備用鑰
        匙可開）
      上重更(二)卷76頁背面（要200萬的電話是丁○○聽的）
        、197頁背面-198頁（被告每天早上會拿去裝耳機聽）
      上重更(三)卷(一)160-162頁
  6.證人即○○會計辰○○供述：
    (1)警訊供述：
      警(一)卷65頁及背面（○○前停公司雪佛蘭汽車，看到被
        告正下樓梯。10:50公司後，被告也拿勞保單出去，是
        開雷諾汽車出去）
      偵卷(二)87頁及背面（有人打勒贖電話到公司）
    (2)偵訊證詞：
      偵卷(一)33-37頁（被告9:30左右進公司，穿花格子衣服
        ，10:10幾分離開公司，回公司尚未11點，被告拿勞保
        單要出去。第一次出去開雪佛蘭，第二次出去開雷諾）
      偵卷(二)89-94頁（26日電話中，只聽到小孩只說我要媽
        媽，我叫他都沒回答）、129頁背面-134頁背面（是鄭
        童的聲音，但像錄好的）
    (3)本院證詞：
      上重訴卷(二)61頁背面-64頁（有人打電話要找「○○」
      上重更(三)卷(一)110頁及背面（有見過己○○臉上有瘀血，
        但那是撞到桌子的）
  7.證人即○○司機Ｋ○○供述：
    (1)偵訊證詞：偵卷(二)132頁背面-134頁（電話中有聽到小孩
      聲音）
    (2)原審證詞：原審卷(一)224頁背面-225頁背面（21日10:30有
      在辦公室看到被告）
    (3)本院證詞：上重訴卷(二)60-61頁（21日10:30看到被告去開
      雪佛蘭）
  8.證人即○○員工Ｊ○○供述：
    (1)原審證詞：原審卷(一)163頁（當天上午10:30我還看到被告
      在公司）
  9.證人即○○員工Ｌ○○供述：
    (1)原審證詞：原審卷(一)223頁及背面（沒見過被告帶己○○來
      宿舍）
    (2)本院證詞：上重訴卷(一)127頁及背面（21日10:40未到就回
      來了，有看到被告）
  10.己○○之母戊○○供述：
    (1)警訊供述：
      警(一)卷7頁及背面（經二位托兒所老師當場指認，000-
        0000藍色轎車載走己○○。80.09.21在被告車內看到大皮
        箱，與裝屍體的是同一個）、29-30頁（80年4月間，被
        告對己○○雙手、身體吸允瘀血，並有睪丸下垂症，送嘉
        義市○○醫院治療）、35-36頁背面（9月24、29日勒索
        電話中歹徒說，小孩說公司的老闆是爸爸，怎會沒錢。
        10月1日去公司聽錄音帶，聽到己○○說被告把我載走）
        、40-42頁背面（庚○○告訴我是駕草綠色車帶走己○○
        。己○○與被告在一起後，就發現有傷痕）
      營相字卷21-23頁（失蹤當天，曾目睹裝屍體用行李箱
        在被告車內）
      偵卷(一)118頁
    (2)偵訊供述：
      營相字卷7-8頁（指認是己○○）
      偵卷(一)67-69頁（在被告雷諾的車上所看到的皮箱，是
        裝屍體的皮箱）
      偵卷(二)26-27頁（有接到綁匪電話，對方說小孩是這間
        工廠老闆的兒子）、100頁（25日丁○○有從工廠打電
        話回家）、127-128頁（失蹤後，未接過被告來電）、
        136頁背面-137頁背面（是己○○聲音。子○○當天就有
        跟他爺爺說，是開車爸爸接走己○○）
    (3)原審供述：
      原審卷(一)48頁（己○○說被告要他講是被蚊子咬的）、
        209-210頁（被告曾載己○○出去，回來後，己○○嘔吐，
        吐深藍色的）、259頁及背面（○○有拿去化驗）

    (4)本院供述：
      上重訴卷(一)122頁背面-123頁（警察檢查時，Ｕ○○、
        Ｖ○○不在場）；上重訴卷(二)52頁及背面（依據老師形
        容，即懷疑是被告）、91-93頁背面、166頁背面（檢查
        雷諾是我們拜託警員，因為老師說有看過車子）、170
        頁及背面（9月29日沒錄下，當時連續三、四通不出聲
        ）、201頁背面-202頁背面（80.10.07上午8:10前在家
        錄到，我知是放小孩錄音帶）
      上重更(一)卷80頁背面（被告右手腕處有抓傷的痕跡，且
        被告自承有打電話給我，但我只聽到小孩聲音）、105
        頁背面-106頁（打電話來時，被告未跟我說過一句話）
        、138頁背面-139頁（有接到一通小孩聲音的電話，來
        自被告家裡的電話）、152-153頁（是依庚○○的形容
        ，而判斷是被告帶走）、188頁及背面
      上重更(二)卷24頁及背面（當天被告是12點多才回公司）

        、77頁（我家也有養鳥）
      上重更(三)卷(一)125頁背面-127頁、156-159頁
      上重更(五)卷(二)10-13頁（我交給刑事組的是原版，自己
        留拷貝，後來二審要時，再以拷貝的拷貝）
  11.己○○之父丙○○供述：
    (1)原審供述：原審卷(一)207頁背面-210頁（有一部淺藍色車
      ，但我沒駕照，不敢開車。是我弟在開）
    (2)本院供述：
      上重訴卷(一)121-122頁背面（21日我在工廠上班）；上
        重訴卷(二)53頁（經戊○○告知，就騎機車去找）、63頁
        背面（只有被告和辛○○叫我「○○」）、255頁背面
        （當天戊○○說被告表示，有去福利社，經我去福利社
        查問，被告並未去）
  12.己○○之祖父丁○○供述：
    (1)警訊供述：
      警(一)卷10頁及背面（裝屍體的大皮箱與在被告車內看到
        的是一樣的）
      營相字卷24頁及背面（辛○○叫我們到公司等勒贖電話
    (2)偵訊供述：
      偵卷(一)70-71頁
      偵卷(二)24-25頁背面（但勒贖電話都打到工廠）、99-
        100頁（25日下午2時左右，有接到勒贖電話）、136頁
        背面-137頁背面（是己○○聲音。子○○當天就有跟他爺
        爺說，是開車爸爸接走己○○）
    (3)原審供述：原審卷(一)160-161頁（當天有檢查被告車子，
      內有皮箱，被告當天穿花格子上衣及短褲）、166頁背面
      （當時是叫子○○指認誰是他爸爸，子○○是指認我女婿
      是他爸爸）
    (4)本院供述：

      上重訴卷(二)57頁背面-58頁頁背面（有接過電話）、92
        頁及背面
      上重更(三)卷(一)154、155頁及背面（帶被告去看法醫時，
        法醫有說被告的傷是被牙齒咬傷的，並說己○○有危險，
        叫員警叫他能否放人）
  13.己○○之阿姨酉○○供述：
    (1)警訊供述：警(一)卷31-32頁（80.09.17看到被告將己○○帶
      入宿舍，嗣己○○說被告拿繩子綁其雙手）
    (2)本院證詞：上重更(三)卷(一)205頁及背面（80.09.17下午5點
      多己○○被帶去宿舍）
  14.證人即受理21日員警寅○○供述：
    (1)警訊供述：警(一)卷8-9頁（據庚○○、癸○○稱，失蹤前
      有發現藍色轎車。經察看被告藍色雷諾轎車，內有舒跑空
      罐子、紙箱內裝有園藝工具、一捆繩子及一只行李箱，大
      小形狀與裝屍體皮箱一樣，但顏色不確定）
    (2)偵訊證詞：
      偵卷(一)97-99頁背面（庚○○老師有說，一輛藍色的車
        停在廟前，是被告雷諾的車，內有四方形暗色格子皮箱
        ，大小與裝屍體皮箱類似，打開看，裡面是空的。被告
        手傷，經醫師診斷，左手不像是擦傷，Ｙ○○告訴我回
        去請刑事局辦這案子。我問子○○，他說己○○被開車爸
        爸接走）
      偵卷(二)82-83頁背面（一打開後車廂，就看到皮箱）
  (3)原審證詞：原審卷(一)69頁及背面（在告後車廂有看過類似皮
    箱）
  (4)本院證詞：
    上重訴卷(一)166-168頁（當時有被告、丁○○、托兒所老
      師、公司警衛站得比較遠，可能無法看清，其餘的人應該
      看得清楚，有看到樣式類似的皮箱）；上重訴卷(二)162頁
      背面-165頁背面（子○○回答：是被他爸爸揮手帶走的，
      是開車載走的，但沒說是哪一個爸爸）
    上重更(二)卷197頁（在後車箱有看到一個箱子，但不確定
      是否是裝屍體的，被告當時有在場）
    上重更(三)卷(二)14-17頁（有帶被告去法醫處，當時被告有
      一個圓形傷痕及擦傷，法醫說我們設法找小孩為先）
  15.證人即托兒所老師庚○○供述：
    (1)警訊供述：

      警(一)卷11頁及背面（當時指認000-0000藍色雷諾轎車是
        載走己○○的。可確定察看被告車內時的大皮箱，與裝屍
        體的是同一個）、25-26頁（被告把車子停在廟前）、
        43-44頁（被告是駕深藍色車載走的）、49頁及背面（
        10點吃完點心，後是兒童戶外活動，10:45進教室時發
        現己○○不見。9時許，有位穿花格子上衣的男子，開草
        綠色車，在托兒所徘徊張望）
      偵卷(一)116-117頁（21日上午9點多，有看到藍色自小客
        停在廟前，看到被告雷諾的車，就確定是在托兒所外的
        車）
    (2)偵訊證詞：
      偵卷(一)54-57頁（子○○說，己○○被爸爸接走。10:30之
        前，己○○還在。有檢查被告車子，內有一花格子皮箱，
        與裝屍體的皮箱是同一個）
      偵卷(二)82-83頁背面（一打開後車廂，就看到花格子皮
        箱）
    (3)原審證詞：原審卷(一)49頁（大約9點許，有看到穿花格子
      襯衫及暗色褲子的人在托兒所外走動）、65頁背面-66頁
      背面（當天9點左右，被告是開雷諾深藍色的車）
    (4)本院證詞：
      上重訴卷(一)168頁背面-171頁背面（當天車停在大樹邊
        的台階上。我僅說有一個體型和被告相似的人，警訊實
        在，本院供述是因時間久，才說體型與被告相似）；上
        重訴卷(二)53-55頁（當天上午看的比較不確定，後來到
        工廠看時，就可以確定是被告）
      上重更(一)卷71頁（子○○說是開車爸爸接走）、112-
        113頁（我看到被告是在升完旗約9點左右）
      上重更(三)卷(一)124-125頁背面（有看見廟前停一部草綠
        色車「備註：依證人供述內容可知，其對本案詳情已不
        負記憶，故應以最初供述始接近真實」）
  16.證人即托兒所老師癸○○供述：
    (1)警訊供述：警(一)卷17-18頁背面（被告駕駛雷諾藍色轎車
      ，停放○○宮前。裝屍體的皮箱，與我在被告車內看到的
      一樣）
    (2)偵訊證詞：
      偵卷(一)59-61頁（員警有叫被告把後車廂打開。有看到
        皮箱，與警局的一樣）
      偵卷(二)84-85頁（是看到花格子大皮箱）
    (3)原審證詞：原審卷(一)70-71頁（在告車內看到紅花格子皮
      箱）
  17.目擊幼童子○○供述：
    (1)警訊供述：警(一)卷12-13頁（當時與己○○在玩時，有位大
      人在隔壁廟後，向己○○揮手，他就牽己○○的手往廟宇小路
      走去。己○○都叫他爸爸，當場指認是被告）、45頁及背面
      （己○○被他的「開車爸爸」載走，穿花色衣服）、51頁及
      背面（載走己○○的人，在托兒所外揮手，己○○就跑去）
    (2)偵訊供述：偵卷(二)8-9頁（己○○叫被告為爸爸，是他載走
      的，備：同步錄影）
    (3)原審供述：原審卷(一)65頁（是被開車爸爸接走）
  18.證人即子○○祖父玄○○供述：
    (1)本院證詞：
      上重訴卷(一)129頁背面-130頁（子○○在回家路上跟我
        說，己○○被開車爸爸接走）；上重訴卷(二)55頁及背面（
        確實是講開車爸爸載走）
      上重更(三)卷(二)18頁背面-19頁
  19.證人即○○藥局Ｗ○○供述：
    (1)警訊供述：警(一)卷23-24頁（21日上午11時左右，被告表
      示受傷買藥，未持勞保單）
  20.證人即○○銀行嘉義分行○○辦事處主管壬○○供述：
    (1)警訊供述：
      警(一)卷27-28頁背面（被告提領錢不逾五分鐘，但有提
        及要買鞭炮、沖天炮燃放）、33-34頁（80.10.07上午
        營業後不久，被告前來要求看案發當天錄影帶）
      警(二)卷15頁及背面（錄影帶顯示10:26領錢，10:27出去
        ，但我們錄影帶時間比正常快約8分鐘）
    (2)偵訊證詞：偵卷(一)27-29頁
    (3)本院證詞：上重訴卷(二)167頁（警訊時，有當場打117證實
      快8分鐘）
  證人即○○○○辦事處行員A○○供述：
    (1)警訊供述：警(二)卷16頁及背面（錄影帶時間比正常快8分
      鐘）
  證人即○○宮住持天○○供述：（已死亡）
    (1)警訊供述：警(一)卷46頁（80.09.21上午10左右，有名穿花
      格子上衣，年約30歲男子，在觀看托兒所）
    (2)偵訊證詞：
      偵卷(一)42-43頁（有位穿花格子衣服男子9:30進來拜拜
        ，沒看見拜拜的人）
      偵卷(二)16-17頁（陌生人穿的衣服，就像現場的被告一
        樣。陌生人走路姿勢跟被告一樣）
    (3)原審證詞：原審卷(一)163頁背面-164頁背面（有指認）
  證人即○○宮聊天民眾地○○供述：
    (1)警訊供述：警(二)卷17-18頁（指認被告就是案發當天出現
      ○○宮之人，穿花格子上衣）
    (2)偵訊證詞：偵卷(二)13頁背面-15頁背面（只看到背面，但
      被告走路的樣子跟當天陌生人一樣，體型高度也一樣。時
      間差不多是九點至十點間）
    (3)原審證詞：原審卷(一)165-166頁（當天9到10點間看到被告
      ，穿花格子衣服。被告進廟我不知，出來時有看到背面）
    (4)本院證詞：上重訴卷(二)142-144頁背面（錄影帶中的人看
      起來很像我在廟中看到的）
  證人即○○宮聊天民眾亥○○供述：
    (1)警訊供述：警(二)卷19-20頁（指認被告就是案發當天出現
      ○○宮之人，並在托兒所旁徘徊）
    (2)偵訊證詞：偵卷(二)11-13頁（是因為當天老師問起，才記
      得清楚。當天有看到被告到廟裡，穿花格子衣服）
    (3)本院證詞：上重訴卷(二)143-144頁背面（有看到被告進廟
      ，當天僅被告一個外人去）
  證人即福利站Ｂ○○○供述：
    (1)警訊供述：警(二)卷11-12頁（被告當天未到福利社）
    (2)偵訊證詞：偵卷(一)39-40頁（21日上午被告沒來店裡）

  證人即福利站黃○○供述：
    (1)警訊供述：警(二)卷13-14頁（被告當天未到福利社）
    (2)偵訊證詞：偵卷(一)47-48頁（21日當天辰○○有來買，被
      告沒）
    (3)原審證詞：原審卷(一)206-207頁（己○○生父來之前，被告
      沒來）
  證人即○○美術社Ｄ○○供述：
    (1)警訊供述：警(二)卷9頁及背面（21日被告確有來，但時間
      無法確定）
  證人即○○美術社Ｃ○○供述：
    (1)警訊供述：警(二)卷10頁及背面（21日早上被告有交二個掛
      勾，時間不確定）
    (2)原審證詞：原審卷(一)205頁及背面（當天9點初被告來交付
      二個掛勾）
  證人Ｘ○○供述：
    (1)本院證詞：上重訴卷(二)250-251頁（21日上午9:15以前有
      看到被告來，但只看到背面）
  證人即被告之母Ｒ○○供述：
    (1)偵訊供述：
      偵卷(一)20-21頁（當天上午有看到被告清理魚池。被告
        帶己○○回家10幾次，都與己○○同睡）
      偵卷(二)81頁及背面、114-115頁（家中只有我與被告，
        小孩失蹤格添，有打電話問小孩資料，要求神用，之後
        就沒再打電話）
    (2)原審供述：
      原審卷(一)128頁背面-129頁背面（除己○○外，被告還曾
        帶一小孩，他也叫被告「爸爸」）
      原審卷(二)57頁背面-58頁（被告21日當天9點出門。子○○指認時，有在場，其指認丙○○）
  證人即被告叔父Ｏ○○供述：
    (1)偵訊供述：
      偵卷(一)24-26頁（確定當天9時至9時半，被告回來）
      偵卷(二)73-75頁（店內電話000-0000、000-0000，每天
        8:30分前無人在店內。被告有我店內鑰匙）、79-80頁
        （被告有時會使用我的電話）
    (2)原審供述：原審卷(一)130頁及背面（未曾打電話到○○公
      司及己○○家中）
  證人即精神科醫師戌○○供述：
    (1)偵訊供述：偵卷(一)80-83頁（被告自78.06.22開始就醫，
      有開抗憂鬱藥，吃六顆以上會昏睡。小孩吃多的話，會吐
      ，肚子會有藍色反應）
    (2)原審證詞：原審卷(一)313-315頁（有開抗憂鬱藥給被告，
      糖衣是藍色的）
  證人即與被告合夥輪胎行巳○○供述：
    (1)本院證詞；上重訴卷(二)6頁背面-7頁（被告帶小孩出去回
      來後，並無瘀血）
  證人即巳○○之妻午○○供述：
    (1)警訊供述：偵卷(一)121頁及背面（被告喜歡男童，親眼看
      到被告親吻並咬我兒未○○手部）
    (2)本院證詞：上重訴卷(二)7頁及背面（只說有親吻，當時未
      詳看筆錄）

  證人即午○○之母乙○○○供述：
    (1)警訊供述：偵卷(一)122-123頁（未○○叫被告爸爸，並說
      被告帶他出去都會親他及咬他）
  證人即十字路口相遇Ｅ○○證詞：
    (1)原審證詞：原審卷(一)162頁及背面（21日上午10:30左右，
      在○○十字路口遇到被告）
    (2)本院證詞：上重訴卷(一)128頁背面-129頁（21日上午我是
      10:10幾分離開，被告仍在公司）、189頁及背面（21日在
      縱貫公路○○工業前紅綠燈遇到，約10:30）、252-256頁
      （遇到被告當時，其正要開車門。經被告家屬之託，出來
      作證）
  證人Ｙ○○醫師供述：
    (1)原審證詞：原審卷(一)351頁背面-352頁背面（被告兩手都
      是擦傷，我有告訴寅○○，交給刑事組）
    (2)本院證詞：
      上重更(三)卷(二)52-53頁背面（被告的傷可能是搬重物擦
        傷）
  證人即承辦檢察署書記官Ｚ○○供述：
    (1)原審證詞：原審卷(二)58-59頁（子○○沒動作）
    (2)本院證詞：上重訴卷(二)145-147頁背面（在派出所指認時
      ，子○○太害怕，並沒有用手比。在托兒所時，子○○有
      指認，沒有人引導）
  證人即訊問子○○時員警ａ○○供述：
    (1)本院證詞：上重訴卷(一)172頁及背面（本來有錄，經檢察
      官指示不要錄。未對律師說話）、上重訴卷(二)166-167頁
      背面（子○○說是開車的爸爸）
  證人即被告妹婿ｂ○○供述：
    (1)原審供述：原審卷(二)60-61頁（子○○指認丙○○）
    (2)本院供述：上重訴卷(二)59頁及背面（80.09.29車子是我開
      的）
  證人即被告姊夫ｃ○○供述：
    (1)原審供述：原審卷(二)61-62頁（Ｒ○○在外面，子○○未
      講話，指認被告旁邊的人）
  證人即早餐店老闆娘Ｉ○○○供述：
    (1)本院證詞：上重訴卷(一)124頁及背面（80.09.21被告有開
      青青的車來吃早餐，約9點多一點）
  證人Ｕ○○供述：
    (1)本院證詞：上重訴卷(一)125頁及背面（21日有去掀被告車
      子，並未看到皮箱）
  證人即被告姊姊Ｖ○○供述：

    (1)本院供述：上重訴卷(一)126頁及背面（與辛○○開被告車
      子，並未看到皮箱）
  證人即當天與辛○○聊天之Ｓ○○供述：
    (1)本院證詞：上重訴卷(一)128頁背面-129頁（21日上午我是
      10:10幾分離開，被告仍在公司）
  證人即○○通訊行負責人ｄ○○供述：
    (1)本院證詞：上重訴卷(二)4-6頁（曾受託幫被告測試從室外
      接線盒，接線打電話到公司，一切記錄與正常的接線，區
      分不出）
  證人即裝設錄音設備ｅ○○供述：
    (1)本院證詞：上重訴卷(二)197頁（被告叫我裝錄音設備）
  證人即○○員工ｆ○○供述：
    (1)本院證詞：上重訴卷(二)200-201頁背面（26日錄到勒贖電
      話，有己○○哭聲，放給戊○○聽，其表示不是己○○）
  鑑定人申○○供述：（鑑定被告精神方面）
    (1)本院證詞：
      上重更(二)74頁背面-75頁
      上重更(四)卷172頁及背面（但不排除被告沒有戀童症）
      上重更(五)卷(二)142-144頁（精神狀態很確定沒有精神耗
        弱）
  證人即被告辯護律師劉榮村供述：
    (1)本院證詞：上重更(二)卷148-149頁
  被告甲○○供述：
    (1)警訊供述：
      警(一)卷53-55頁（09.21上午9:30在工廠整理鳥籠，到10
        時許巡視工廠，10:20到○○領錢，約15分後回到工廠
        ，11時許向會計拿勞保單去○○藥局買藥）、56-63頁
        （○○領三千元後，走到○○管理站福利社買飲料）
      偵卷(一)112頁及背面
      偵卷(二)6-7頁背面（80.09.22～24均在家）
    (2)偵訊供述：
      偵卷(一)11-15頁背面（托兒所離公司10幾分鐘車程。當
        天回到工廠約10:45左右。當時我車內並無皮箱。否認
        21 日上午有去托兒所。車子於21日開回家後，放在○○路，29日就發現車子不見）
      偵卷(二)112-113頁（當時車內放舊椅套。9月21日至10月
        10日間，未曾打電話到己○○家）、124-125頁背面（否
        認一切）、140-141頁（錄音帶是10月03、04日我自己
        去工廠錄的，否認打電話放小孩聲音到工廠去）
    (3)原審供述：
      原審卷(一)11-14頁背面（當天穿紅黑線條上衣，黑色褲
        子。否認去托兒所）、46頁背面-47頁（己○○失蹤是
        10:30，當時我去○○商店買東西）、132-133頁（己○○
        瘀血，依己○○說是其父親打的）、161-163頁（只有黃
        警員有看車廂。去○○後，再去○○超商購物後，在十
        字路口遇到Ｅ○○）、259-260頁（己○○嘔吐物不能分
        析，當天8點多在家洗魚池擦傷，並未流血）
      原審卷(二)56頁背面-57頁背面（子○○不是指認我）、
        62頁背面-63頁（己○○是說「壞人」，不是○○）、
        146-150頁（000-0000是歹徒打到公司，公司再打給我
        ，我再打到公司問的）
    (4)本院供述：
      上重訴卷(一)87-93頁（80.09.17帶己○○去宿舍，是因為
        拿煙火，鎖門是因為己○○自己反鎖）、123-128頁（21
        日上午9:10～9:15在○○國小榕樹下吃早點。21日當天
        上午我是10:35再進工廠的）、188-190頁（當天10:30
        在○○超商前十字路口，遇到騎機車等紅燈Ｅ○○）、
        224頁背面-227頁背面（否認）；上重訴卷(二)8-9頁（9
        月25日停在○○路加油站邊停車位，29日要用車才發現
        不見）、58頁及背面（歹徒為何不找丙○○。有測謊）
        、91頁背面-93頁（手傷有去驗傷，是擦傷）、144頁、
        165-177頁（己○○失蹤當天，我是開雪佛蘭。沒有從住
        家下店面打電話給己○○家）、254-258頁（在托兒所指
        認時，只有我一人在場）
      上重更(一)卷58頁（否認犯行）、61頁背面-62頁（
        80.10.07上午有打電話給戊○○）、105頁及背面（有
        打一通，是撥小孩錄音帶給戊○○聽。是利用000-0000
        電話來錄音）、138頁背面-139頁、150頁背面-153頁（
        有不在場證明）、232-236頁（案發當天我手上正好有
        飲料，我才誤認去那家福利社買。己○○不知我叫○○，
        他只叫我爸爸）
      上重更(二)卷62-63頁、77頁（我家有養鳥）、140-149頁
        背面（「○○」是己○○父親丙○○綽號）、176-177頁
        背面（錄音帶是卯○○保管。我使用的錄音帶是我在公
        司拷貝的）、239-243頁
      上重更(三)卷(一)76-78頁背面（21日當天上午9:30至工廠
        ，10:20左右去○○領錢，折回拿勞保單去看醫）、107
        頁背面-109頁背面（當天8:50分出門，9:30到公司，
        10:20到○○，10:50拿勞保單去看醫生）、126頁及背
        面、203-207頁（當天12點多回公司）；上重更(三)卷(二)
        62頁背面-63頁
      上重更(五)卷(一)171-173頁（我有打電話給戊○○，電話
        中我們有爭吵）；上重更(五)卷(二)12-13頁
(二)書證及物證：
  1.警卷：
    員警寅○○報告書：警(一)卷64頁及背面
  2.偵查卷：
    ○○醫院診斷證明書：營相字卷10頁（己○○80.05.18右鼠
      蹊開刀治療）
    解剖勘驗筆錄：營相字卷11-12頁
    台南地方法院檢察署相驗屍體證明書：營相字卷16頁
    現場照片：營相字卷27頁
    解剖照片：營相字卷27頁背面-29、33-36頁背面、40-41
      頁背面
    台南地方法院檢察署驗斷書：營相字卷39-42頁
    台南地方法院檢察署法醫師解剖記錄：營相字卷45-48頁
    台灣高等法院檢察署法醫中心鑑定書（80）高檢醫鑑字第
      210號：相字卷4-8頁（推定死亡時間80.09.25零時後，窒
      息死亡）
    法務部調查局檢驗通知書：相字卷9頁
    扣押物品清單：偵卷(一)73頁
    被告服用抗憂鬱藥樂名：偵卷(一)84頁
    被告病歷表：偵卷(一)85-90頁
    棄屍現場照片：偵卷(一)134-139頁
    000-0000號受話記錄：偵卷(二)29、54、68頁
    000-0000號受話記錄：偵卷(二)30-38、55-59、65-66、70
      頁
    000-0000號受話記錄：偵卷(二)39-45、60、69頁
    000-0000號受話記錄：偵卷(二)46-53、61-64、67頁
  3.原審卷：
    000-0000、000-0000、000-0000、000-0000號等四用戶資
      料：原審卷(一)104頁
    丙○○打卡資料：原審卷(一)228頁
    ○○醫院己○○病歷表：原審卷(一)247-249頁
    ○○教○○醫院81.06.04（81）惠醫字第0212號函：
      原審卷(一)252頁及背面（己○○於80.07.13急診，嘔吐深藍
      色不明物質，疑似藥物或化學物質中毒）
    丙○○之淺藍色轎車、沾有己○○嘔吐物上衣等照片：原審
      卷(一)262頁
    ○○教○○醫院己○○病歷表：原審卷(一)273-282頁
    ○○大學附設醫院81.08.24（81）○○醫精神字第5150號
      函附精神鑑定報告書：原審卷(二)100-102頁（目前資料不
      足證明被告有戀童症）
  4.本院卷：
    ○○超商照片：上重訴卷(一)80頁
    被告住家騎樓照片：上重訴卷(一)81頁
    勘驗時所拍照片：上重訴卷(一)236-237頁
    內政部警政署刑事警察局鑑驗通知書：上重訴卷(二)47頁（
      被告受測問題呈現不正常反應）
    000-0000、000-0000、000-0000自80.09.21～80.10.07長
      途電話通話明細表：上重訴卷(二)102-109頁
    000-0000、000-0000、000-0000自80.09.16～80.10.15長
      途電話通話明細表：上重訴卷(二)114-121頁
    國立○○大學醫學院附設醫院82.09.08（82）校附醫秘字
      第12066號函：上重訴卷(二)227-234頁（三歲八月幼兒能否
      辨認成人臉部，判定困難。又兒童常可辨別陌生人與否）
    交通部嘉義電信局83.11.30嘉營二字第5393號函：上重更
      (一)卷52頁及背面（000-0000、000-0000號部分通話時間重
        疊，由於交換局時間設定誤差所致）
    國立○○大學醫學院附設醫院○○醫院醫事字第16641835
      號函：上重更(一)卷94頁（本案排除被告案發時有「器質性
      腦症候群或精神分裂病」）
    憲兵司令部刑事支援中心鑑驗通知書：上重更(一)卷223-
      226頁（己○○求救聲第一、二段均有「○○」字句）
    被告提出錄音帶譯文：上重更(二)卷81頁

    ○○醫院高雄分院86.04.22（85）○○院高字第2247
      號函附鑑定報告書：上重更(二)卷86-98頁
    被告住宅內魚池照片23張：上重更(三)卷(二)71-83頁
    被告提出與Ｅ○○遇到的位置圖：上重更(四)卷109頁及背
      面
    國防部憲兵司令部刑事鑑識中心91.10.16（91）綱得字第
      13847號鑑驗通知書：上重更(五)卷(二)32頁（送鑑二捲錄音
      帶錄音時間均為41秒，無剪接情形，但有中斷）
(三)勘驗：
  1.偵查卷：
    勘驗筆錄：營相字卷6頁及背面
    80.10.11勘驗筆錄：偵卷(一)31-32頁（公司距○○150公尺
      ，開車約30秒，公司距托兒所，開車約5分30秒）
    80.10.23勘驗筆錄：偵卷(二)10頁及背面（帶被告到○○宮
      現場）
    80.11.14勘驗筆錄：偵卷(二)76-78頁（勘驗○○市○○路
      ○○號）
  2.原審卷：
    81.04.01勘驗筆錄：原審卷(一)96-100頁（勘驗○○托兒
      所）
    81.06.03勘驗筆錄：原審卷(一)222頁及背面（○○公司內
      部情形）
    81.06.03勘驗筆錄：原審卷(一)230-231頁（嘉義○○路○○
      號）
    81.07.04勘驗筆錄：原審卷(二)8頁及背面（DCT23，1991，
      10:10錄影帶。子○○指認，口中爸爸是指被告）
    81.07.08勘驗筆錄：原審卷(二)10頁及背面（21日被告至○○
      錄影帶。被告穿暗紅花格子襯衫，10:27"38領完離開）


    81.07.08勘驗筆錄：原審卷(二)11頁及背面（戊○○宅錄音
      帶。己○○說：被告載走）
    81.07.10勘驗筆錄：原審卷(二)13頁及背面（解剖屍體錄影
      帶及○○公司錄音帶）
  3.本院卷：
    81.12.28勘驗筆錄：上重訴卷(一)204-209頁（○○托兒所
      、拖吊場）
    85.01.12勘驗戊○○提出錄音帶：上重更(一)卷202頁及背
      面（被告稱：錄音帶內鳥聲是戊○○家的）
    87.06.04當庭勘驗被告左手有一圓形疤痕：上重更(三)卷(二)

16頁
    87.07.03勘驗筆錄：上重更(三)卷(二)56頁背面-59頁（勘驗
      被告住宅、魚池）
    87.07.03勘驗筆錄：上重更(三)卷(二)60頁及背面（勘驗被告
      住宅前入線箱）
　　94.11.8勘驗業錄：上重更(六)卷(二)58頁－61頁（勘驗錄音
　　  帶通話秒數）
